【裁判字號】    98,上重訴,1
【裁判日期】    991124
【裁判案由】    違反毒品危害防制條例
【裁判全文】
福建高等法院金門分院刑事判決         98年度上重訴字第1號
上  訴  人  福建金門地方法院檢察署檢察官
上  訴  人
即  被  告  許洧睿原名許文福.
指定辯護人  辛銀珍律師
上  訴  人
即  被  告  李沛縈原名李金鳳.
上  一  人
選任辯護人  沈炎平律師
上列上訴人因違反毒品危害防制條例案件，不服福建金門地方法
院97年度訴字第14號，中華民國97年12月31日第一審判決（起訴
案號：福建金門地方法院檢察署94年度偵字第195號），提起上
訴，本院判決如下：
    主  文
原判決撤銷。
許洧睿共同連續販賣第一級毒品，處有期徒刑捌年，扣案如附表
一編號甲、乙所示之毒品海洛因均沒收銷燬之，如附表一編號甲
所示之包裝袋、編號乙所示之殘渣袋；如附表三、四所示之物均
沒收，未扣案共同販賣第一級毒品所得共計新臺幣肆萬元均與李
沛縈連帶沒收之，如全部或一部不能沒收時，以其財產抵償之；
又共同連續販賣第二級毒品，處有期徒刑柒年，扣案如附表二所
示之毒品甲基安非他命均沒收銷燬之，如附表二所示之包裝袋、
殘渣袋及如附表三、四所示之物均沒收，未扣案共同販賣第二級
毒品所得共計新臺幣壹萬陸仟元均與李沛縈連帶沒收之，如全部
或一部不能沒收時，以其財產抵償之；應執行有期徒刑拾貳年，
扣案如附表一編號甲、乙所示之毒品海洛因及如附表二所示之毒
品甲基安非他命均予沒收銷燬，如附表一、二所示之包裝袋、殘
渣袋及如附表三、四所示之物均沒收，未扣案共同販賣第一級毒
品所得共計新臺幣肆萬元暨未扣案共同販賣第二級毒品所得共計
新臺幣壹萬陸仟元，均與李沛縈連帶沒收之，如全部或一部不能
沒收時，以其財產抵償之。
李沛縈共同連續販賣第一級毒品，處有期徒刑柒年，扣案如附表
一編號甲、乙所示之毒品海洛因均沒收銷燬之，如附表一編號甲
所示之包裝袋、編號乙所示之殘渣袋；如附表三、四所示之物均
沒收，未扣案共同販賣第一級毒品所得共計新臺幣肆萬元均與許
洧睿連帶沒收之，如全部或一部不能沒收時，以其財產抵償之；
又共同連續販賣第二級毒品，處有期徒刑陸年，扣案如附表二所
示之毒品甲基安非他命均沒收銷燬之，如附表二所示之包裝袋、
殘渣袋及如附表三、四所示之物均沒收，未扣案共同販賣第二級
毒品所得共計新臺幣壹萬陸仟元均與許洧睿連帶沒收之，如全部
或一部不能沒收時，以其財產抵償之；應執行有期徒刑拾年，扣
案如附表一編號甲、乙所示之毒品海洛因及如附表二所示之毒品
甲基安非他命均沒收銷燬，如附表一、二所示之包裝袋、殘渣袋
及如附表三、四所示之物均沒收，未扣案共同販賣第一級毒品所
得共計新臺幣肆萬元暨未扣案共同販賣第二級毒品所得共計新臺
幣壹萬陸仟元，均與許洧睿連帶沒收之，如全部或一部不能沒收
時，以其財產抵償之。
    事  實
一、許洧睿（原名許文福）、李沛縈（原名李金鳳、李思潔）原
    係夫妻關係（案發後雙方業已於民國（下同）94年底離婚）
    ，均明知海洛因與甲基安非他命各係毒品危害防制條例所管
    制之第一級毒品、第二級毒品，依法不得販賣、轉讓、持有
    ，惟因失業並染上毒癮，竟均意圖營利，共同基於販賣第一
    級毒品海洛因、第二級毒品甲基安非他命之概括犯意聯絡，
    由李沛縈出資，自93年底某日起，在桃園縣中壢市○○路○
    段15巷38弄1號樓下及附近高速公路橋下某處，向綽號「坤
    哥」（或稱「昆哥」）之徐阿坤（另案起訴）以每錢（1錢
    約3.75公克）新臺幣（下同）18,000元至20,000元不等之價
    格販入第1級毒品海洛因1至2錢；並以每兩26,000元至28,00
    0元（即每公克約693.3元至746.7元）不等之價格販入甲基
    安非他命2次；李沛縈另於93年年底起至94年初止，由其出
    資兼以電話連絡，讓許洧睿至桃園縣中壢市○○○街56號3
    樓，以每錢20,00 0元之價格向綽號「二哥」或「大胖」（
    又稱小胖）之黃承榮購買半錢之海洛因2次。許洧睿、李沛
    縈二人販入上述毒品後，除保留部分寄回金門縣金寧鄉埔后
    99號住處供許洧睿自用外，另將部份毒品置於渠所承租之桃
    園縣桃園市○○路326號3樓之1（下稱桃園租屋處），先由
    許洧睿摻入以資料夾磨細之白糖稀釋後，繼由李沛縈秤重分
    裝入夾鍊袋，再以許洧睿、李沛縈二人實際共同使用之門號
    0000- 000000號（0000-000000號SIM卡登記為李沛縈之母楊
    秀碧所有），暨李沛縈所有之0000-000000號（0000-000000
    號SIM卡登記為李沛縈所有），與許洧睿所實際使用之0000-
    000000號（0000-000000號SIM卡登記為許洧睿之姑丈張育群
    所有）等行動電話為聯絡工具，而實施下列連續販賣毒品行
    為：
（一）、許洧睿自93年9月間某日起至94年3月間某日止，利用其
        使用之行動電話0000-000000門號，或透過其知情之配
        偶李沛縈所轉接使用之行動電話0000-000000門號，接
        收曾國俊以其行動電話0000-000000門號打來欲購買第
        二級毒品甲基安非他命之行動電話，或由李沛縈逕以上
        述使用之行動電話0000-000000門號與曾國俊洽談所欲
        購買第二級毒品甲基安非他命，而以每小包（0.5公克
        ）、1,000元之價格，先後5次連續販賣第二級毒品甲基
        安非他命各1小包給予曾國俊，每次再由許洧睿親自將
        第二級毒品甲基安非他命送至桃園縣桃園市○○路431
        號曾國俊經營之「吉弘汽車修理車廠」內交與曾國俊並
        收取款項（合計5次販賣第二級毒品甲基安非他命所得
        共5,000元部份未扣案）。
（二）、李沛縈自93年10月間某日起至94年4月間某日止，利用
        其使用之0000-000000號及0000-000000號行動電話接獲
        李柏陞以其使用之0000-000000號打來欲購買第二級毒
        品甲基安非他命之行動電話，而以每小包（0.5公克）
        、1,000元之價格，先後7次在其上開桃園租屋處樓下，
        連續販賣第二級毒品甲基安非他命各1小包予李柏陞，
        而向李柏陞收得現款共7,000元（合計販賣第二級毒品
        甲基安非他命所得共7,000元部份未扣案）。
（三）、
     1、李沛縈及許洧睿分別於93年11月18日晚上11時5分及當
        晚11時16分許，利用其共同使用之0000-000000門號接
        獲李柏陞以0000-000000門號打來欲購買第二級毒品甲
        基安非他命之行動電話後，即指示與有共同販賣第二級
        毒品甲基安非他命概括犯意聯絡之李金瑞（李金瑞係李
        沛縈之弟弟），將第二級毒品甲基安非他命2小包（每
        小包各重0.6公克），送至桃園市○○路之大廟旁交付
        李柏陞，而向李柏陞收取2,000元（販賣第二級毒品甲
        基安非他命所得共2,000元部份未扣案）。
     2、嗣李柏陞於94年4月間又有毒品需求，當時不在桃園租
        屋處之李沛縈，遂於94年4月22日晚上10時8分及翌日（
        23日）下午1時43分，承前販賣第二級毒品甲基安非他
        命之共同概括犯意聯絡，以其0000-000000號行動電話
        撥打0000-000000門號行動電話給予其弟李金瑞，通知
        與有共同販賣第二級毒品甲基安非他命概括犯意聯絡之
        李金瑞至上述桃園租屋處內臥室床下取出第二級毒品甲
        基安非他命2小包（每小包各重0.6公克）後，轉往桃園
        縣桃園市○○路大廟旁，於當（23）日晚上7 時許交付
        予李柏陞，並向李柏陞收取款項2,000元（販賣第二級
        毒品甲基安非他命所得共2,000元部份未扣案），嗣由
        李金瑞再將販賣第二級毒品甲基安非他命所得款項交予
        李沛縈（按李金瑞涉犯上開毒品罪部分業經國防部北部
        地方軍事法院判處罪刑確定；按李金瑞共同販賣交付李
        柏陞上開二次毒品所得並轉交與李沛縈販毒所得共4,00
        0元部份均未扣案）。
（四）、
     1、劉啟新「綽號阿堂（東）」於94年2月間某日先以其使
        用之0000-000000號行動電話撥打李沛縈之0000-000000
        號行動電話，隨後至李沛縈上揭桃園租屋處內，由許洧
        睿以每錢20,000元之價格向劉啟新推銷販賣第一級毒品
        海洛因，再由具有共同販賣第一級毒品海洛因犯意聯絡
        之李沛縈向劉啟新展示，嗣李沛縈旋自租屋處客廳桌下
        取出包妥之2錢半第一級毒品海洛因（總價50,000元）
        出售販賣予劉啟新，劉啟新則當場先交付現款10,000元
        （該販賣第一級毒品海洛因所得10,000元部份未扣案）
        。
     2、嗣李沛縈於94年4月9日在其使用之0000-000000號行動
        電話接獲劉啟新撥打之前述行動電話，欲購買海洛因。
        李沛縈承前販賣第一級毒品海洛因之共同概括犯意聯絡
        ，仍以上述每錢20,000元之價格，在其上開桃園租屋處
        ，販賣1錢海洛因予劉啟新（該販賣第一級毒品海洛因
        所得20,000元部份尚未實際交付）。
     3、其後經李沛縈數次電話催索，劉啟新始於94年4月22日
        匯款30,000元（該販賣第一級毒品海洛因所得30,000元
        部份未扣案）至李沛縈設在台東區中小企業銀行台北分
        行第0000000000000號帳戶，並以電話向李沛縈、許洧
        睿回報匯入情形。
二、案經金門縣警察局報請福建金門地方法院檢察署檢察官准自
    93年8月24日起對許洧睿、李沛縈實施8期通訊監察後，嗣持
    福建金門地方法院核發之94年度聲搜字第18號搜索票，於94
    年5月8日上午11時40分許在桃園縣桃園市○○路326號3樓之
    1租屋內，經警扣得許洧睿所有如附表一所示之第一級毒品
    海洛因、如附表二編號壹、貳、參、肆所示之第二級毒品甲
    基安非他命，暨其所有供共同販賣第一級毒品海洛因、第二
    級毒品安非他命所使用之如附表三編號1至4所示之白葡萄糖
    （簡稱白糖）、夾鍊袋、資料夾及電子秤；繼於同（8）日
    下午5時10分許，經警在金門縣金寧鄉埔后99號許洧睿住處
    內扣得許洧睿所有如附表二編號陸、柒、捌、玖、拾所示之
    第二級毒品甲基安非他命與殘渣袋，暨其與李沛縈所有所供
    共同販賣第一級毒品海洛因、第二級毒品甲基安毒品非他命
    所使用之如附表三編號5所示之夾鍊袋與GPLUS黑色手機、粉
    紅色OKWAP手機及銀色SamsungAnycall手機各1支，始悉上情
    。
三、金門縣警察局之承辦員警於監察許洧睿、李沛縈與綽號「坤
    哥」之男子所使用非登記在其名下之0000-000000號行動電
    話，原僅掌握發話、接收之基地臺位置，尚不知「坤哥」之
    真實姓名、住址；嗣經許洧睿、李沛縈於警詢表明願配合查
    緝供毒之上手後，金門縣警察局小隊長辛西漢等員警乃帶同
    許洧睿、李沛縈前往徐阿坤位在桃園縣中壢市○○路住處樓
    下，配合行動電話機房現譯台掌握接收李沛縈致電之徐阿坤
    行蹤，並於同（94）年5月11日下午2時許查獲綽號「坤哥」
    之徐阿坤，扣得徐阿坤所持有之毒品等物，因而破獲本案之
    部分毒品來源。
四、案經金門縣警察局移送福建金門地方法院檢察署檢察官偵查
    起訴。
       理  由
壹、關於證據能力部分：
一、被告之自白並非傳聞證據，祇要具有任意性，且與事實相符
    ，不分審判內、外，均有證據能力；而被告許洧睿、李沛縈
    於原審準備程序及審理時對渠等於金門縣警察局、國防部北
    部地方軍事法院檢察署（以下簡稱軍檢署）、福建金門地方
    法院檢察署所為供述之任意性均不爭執；且渠等所為不利於
    己之供詞，按後段理由所述均與事實相符，復查無刑事訴訟
    法第156 條第1項、第158條之2所定不得為證據之情形，即
    均有證據能力。辯護人以被告許洧睿於94年5月9日之偵訊筆
    錄係審判外之陳述，爭執該自白無證據能力，自不可採。
二、共同被告固係被告以外之人，就其共同犯罪之事實所為不利
    於被告之陳述，如經法院於審判程序中以證人身分傳訊，並
    依刑事訴訟法第181條、第186條第2項規定，告以恐陳述致
    自己或與其有刑事訴訟法第180條第1項所列關係之人受刑事
    追訴或處罰者，得拒絕證言，並賦予在場之被告或其辯護人
    對以證人身分受訊之共同被告詰問之機會，即得使身兼被告
    與證人兩種身分之該共同被告為免不自入於罪而緘默或拒絕
    陳述時，與證人真實陳述義務及不陳述受罰之衝突，兼可保
    障被告受憲法保障之詰問權；而被告以外之人（含共同被告
    ）於審判外向法官所為之陳述及於偵查中向檢察官所為之陳
    述，固難有讓本案被告於該另案審判時或檢察官偵查中行使
    反對詰問權之機會，然若能傳喚該被告以外之人（含共同被
    告）到庭依法具結，給予被告或其辯護人對質、詰問之機會
    ，即足以保障被告之反對詰問權；且此項未經被告詰問之被
    告以外之人於審判外向法官所為之陳述或於偵查中向檢察官
    所為之陳述，刑事訴訟法第159條第1項、第159條之1第2項
    ，既分別規定得為證據，或除有顯不可信之情況外得為證據
    ，依其文義解釋及立法理由之說明，並未限縮在應讓被告或
    其辯護人在各該程序對該證人行使反對詰問權者，始有證據
    能力。是以被告以外之人（含共同被告），倘於審判中以證
    人身分傳訊到庭，經被告或辯護人對其當庭及先前之陳述進
    行詰問或賦予行使詰問之機會，則該被告以外之人（含共同
    被告）於審判外向法官所為之陳述及於偵查中向檢察官所為
    之陳述，即屬完足調查之證據，而得作為被告不利認定之判
    斷依據（最高法院95年度台上字第6675號、97年度台上字第
    405號判決意旨參照）。茲共同被告許洧睿、李沛縈既經原
    審分別於97年10月15日、97年12月17日在審理中轉換其身分
    為證人作證，並賦予另一被告及其辯護人向其對質、詰問之
    機會，則共同被告許洧睿、李沛縈先前於金門縣警察局、軍
    檢署、福建金門地方法院檢察署所為供述，暨渠等在原審以
    被告身分所為不利於另一被告之供述，自均有證據能力。
三、證人李柏陞、劉啟新於警詢所為之陳述，並無刑事訴訟法第
    159條之2所定：「被告以外之人於檢察事務官、司法警察官
    或司法警察調查中所為之陳述，與審判中不符時，其先後之
    陳述具有較可信之特別情況，且為證明犯罪事實存否所必要
    者，得為證據」之例外情形，復經被告及其辯護人反對使用
    ，即無證據能力。又被告及其辯護人對證人曾國俊於警詢陳
    述之證據能力雖有爭執；然曾國俊於94年7月12日在警詢調
    查時陳稱：其曾以現金向許洧睿購買安非他命5次，並受許
    洧睿曾告知要再買安非他命可打電話給他太太李沛縈，電話
    為0000-000000號；警員提示監聽譯文內載0000-000000與00
    00-000000談話內容，即為其（曾國俊）與李沛縈聯絡購買
    毒品之通話等語（94年度偵字第195號偵查卷第79頁至第81
    頁）；核與其於97年9月23日在原審審理時改稱其不曾在電
    話中向李沛縈購買毒品，不記得有打過上述監聽譯文所載之
    電話云云（原審卷第410頁至第413頁），內容完全相反；且
    其於94年7月12日接受警詢調查距其購買毒品之時點甚近，
    記憶當較數年後到法院作證時清楚；對照證人曾國俊於97年
    9月23日經原審法院提示上開偵查卷第85頁之0000-000000門
    號與0000-000000門號於93年9月9日晚上10時54分21秒、同
    日晚上11時21分28秒及翌（10）日下午4時24分39秒之監聽
    譯文內容後，證人曾國俊亦證稱其曾打電話幫人要毒品，亦
    曾打電話給予李沛縈要毒品，錢再由許洧睿收取等語在卷（
    見原審院卷第410頁至第413頁），即有較證人曾國俊於原審
    審理時之證述更為可信之特別情況；證人曾國俊於上開警詢
    之陳述復為認定被告李沛縈有無分擔販毒予曾國俊，暨其有
    無犯罪所得之事實所必要，即合於前述規定之例外情形，自
    有證據能力。
四、李柏陞於94年10月24日、95年2月14日在國防部北部地方軍
    事法院（以下簡稱第一審軍事法院）法官前之陳述（第一審
    軍事法院卷第59頁至第61頁，結文在同卷第56頁；第146 頁
    至第149頁，結文在同卷第136頁），暨李金瑞於94年9月8日
    、9月20日、10月11日、12月27日、95年2月14日分別在第一
    審軍事法院所為之陳述（第一審軍事法院卷第7頁至第9頁、
    第22頁至第25頁、第42頁至第45頁、第95頁至第97頁、第
    155頁至第167頁）及95年9月7日在國防部高等軍事法院（以
    下簡稱第二審軍事法院）（第二審軍事法院卷第126頁至第
    127頁）所為之陳述，均係被告以外之人在審判外向法官為
    之，依刑事訴訟法第159條之1第1項規定，得為證據。又被
    告以外之人於偵查中向檢察官所為之陳述，除顯有不可信之
    情況者外，得為證據，刑事訴訟法第159條之1第1項定有明
    文；而證人李柏陞、曾國俊、劉啟新於福建金門地方法院檢
    察署，暨李金瑞於94年5月9日在上開軍檢署，各以證人身分
    具結所為之陳述（94年度偵字第195號偵查卷第266頁至第
    268頁、第272頁；第274頁、第275頁、第278頁；國防部北
    部地方軍事法院檢察署94年偵字第163號偵查卷，以下簡稱
    軍檢署偵查卷，軍檢署偵查卷第2宗第40頁至第43頁），係
    向通常均能遵守法律規定取供之檢察官為之，其可信性極高
    ，且證人李柏陞、劉啟新及曾國俊在原審法院審理時均明確
    證稱其在偵查時記憶清楚或作證實在各等語（原審卷第404
    頁、第454頁、第467頁），復查無其他顯不可信之情形，揆
    之上開規定，自均得為證據。
五、94年度偵字第195號偵查卷第155頁、第156頁及同卷第157頁
    、158頁之扣押物品目錄表，均係金門縣警察局持原審法院
    核發之94年度聲搜字第18號搜索票，分別於同（94）年5 月
    8 日上午11時40分許在被告許洧睿、李沛縈桃園縣桃園市○
    ○路326號3樓之1租屋處屋內，暨於同（8）日下午5時10分
    許在被告許洧睿金門縣金寧鄉埔后99號屋內，合法搜索後記
    載之扣押物品明細，有搜索票2紙及搜索扣押筆錄4紙等各在
    卷可稽（原審法院94年度聲搜字第18號刑事卷第74頁至第87
    頁），且經負責執行之上開金門縣警察局辛西漢小隊長及製
    作各該筆錄之呂俊翰警員於97年12月17日在原審審理時到庭
    陳述其製作報告、筆錄、目錄表之經過及其內容之真實性，
    並賦予被告反對詰問權之機會（原審卷第562頁至第565頁；
    第566頁至第567頁），即具有可信之特別情況，且為證明被
    告販毒事實之存否所必要，依刑事訴訟法第159 條之3之立
    法精神，自應承認其證據能力（最高法院96年度台上字第
    5224號判決意旨參照）。
六、刑事訴訟法第159條之5規定：「被告以外之人於審判外之陳
    述，雖不符前4條之規定，而經當事人於審判程序同意作為
    證據，法院審酌該言詞陳述或書面陳述作成時之情況，認為
    適當者，亦得為證據。當事人、代理人或辯護人於法院調查
    證據時，知有第159條第1項不得為證據之情形，而未於言詞
    辯論終結前聲明異議者，視為有前項之同意」；而卷附之通
    訊監聽譯文（94年度偵字第195號偵查卷第85頁、第96頁至
    第99頁、第132頁至第134頁），業經辯護人於原審準備程序
    時同意作為證據使用（見原審97年7月23日準備程序筆錄）
    ；被告對台東區中小企業銀行交易明細表（同上偵查卷第95
    頁）、扣押物品目錄表（同上偵查卷第155頁至第156頁）、
    法務部調查局95年2月13日調科字第000000000號鑑定通知書
    （同上偵查卷第192頁）、行政院衛生署管制藥品管理局94
    年7月19日管檢字第0940006202號檢驗成績書（同上偵查卷
    第184頁）、刑事判決（原審卷第25頁、26頁及外放影印卷
    第22頁至第46頁）、金門縣警察局偵查報告（原審院卷第10
    0頁至第102頁）、出入境紀錄（原審卷第383頁至第384頁）
    、卷內通訊監聽譯文，暨李金瑞於94年5月8日、5月9日在警
    詢之陳述（金門縣警察局刑事警察隊刑案偵查卷宗，以下簡
    稱警卷；警卷第43頁至第49頁、第50頁至第51頁；同軍檢署
    偵查卷第1宗第59頁至第64頁、第65頁至第66頁）、於94年5
    月10日在軍檢署檢察官之陳述（軍檢署偵查卷第1宗第127頁
    至第131頁）、94年5月9日在檢察官偵查時之陳述（94年度
    他字第31號偵查卷第17頁至第19頁；同軍檢署偵查卷第2宗
    第40頁至第42頁）及李柏陞於94年8月22日在軍檢署檢察官
    之陳述（軍檢署偵查卷第2宗第123頁、124頁）等之證據能
    力均表示無意見，復未於原審言詞辯論終結前聲明異議；且
    本院審酌各該證據作成之情況，認為適於為認定事實之依據
    ，按諸前述規定，應均有證據能力。
貳、實體部分：
一、被告二人辯解部分：
（一）、本件訊據被告許洧睿固供稱：1、其於93年9 月至94年
        5月間案發時與被告李沛縈是夫妻，惟目前已離婚三、
        四年。2、0000000000號手機號碼是其本人與李佩縈一
        起使用，惟大部分是其本人在使用；0000000000號與00
        00000 000號手機大部分也是由其本人在使用。3、其本
        人認識徐阿坤，「坤哥」（或稱昆哥）就是指徐阿坤；
        其於93年間在中壢市○○路○段15巷38弄1號與中壢市○
        ○路1號102室有向徐阿坤買過海洛因，價金在18000元
        至20000元不等；也有向徐阿坤買過安非他命，價金是
        每兩26000元至28000元。4、其本人認識曾國俊與李柏
        陞；由曾國俊撥打0000-000000號行動電話給其本人，
        曾國俊於電話中表示他要一個，意思就是要一千元安非
        他命的量，由其於93年9月間某日至94年3月間某日在桃
        園縣桃園市○○路431號曾國俊的修車廠販賣安非他命
        給予曾國俊；另其於93年10月間某日至94年4月間某日
        ，由李柏陞撥打0000-000000號行動電話給其本人，隨
        後由本人與李柏陞約在桃園市○○路326號3樓之1租屋
        處樓下，將一千元之安非他命量交給李柏陞；其本人有
        販賣安非他命給予曾國俊李柏陞，每一次一千元，重量
        不記得；其本人亦認識劉啟新，惟未曾販賣過海洛因給
        予劉啟新。5、我本人認識黃承榮，有向黃承榮購買過
        安非他命及海洛因；李金瑞是其小舅子。6、桃園市○
        ○路326號3樓之1是其當時承租處所，在該處承租大約
        三年，約至94年底租期到期即未再承租；金寧鄉埔后99
        號是其父母親之住處，其本人目前住於該處；金城鎮○
        ○路25號7樓之5是其前妻即被告李沛縈娘家之房子，該
        處是李沛縈之弟李金瑞在住，其並未住於該址。7、94
        年5月8日警察持搜索票至上開桃園市○○路326號3樓之
        1、金城鎮○○路25號7樓之5、金寧鄉埔后99號等三處
        地址搜索，所扣到如起訴書第5頁證據清單編號7所示扣
        押物品目錄表之物品是其本人所有沒錯。惟辯稱：1、
        其本人只有販賣安非他命二次給曾國俊，另外販賣安非
        他命四次給李柏陞；並沒有如起訴書或原審判決書所指
        稱販賣安非他命那麼多次給曾國俊或李柏陞。2、其並
        未販賣第一級毒品海洛因給劉啟新。
（二）、訊據被告李沛縈辯稱：1、曾國俊、李柏陞、劉啟新等
        三人雖有打電話與其本人聯絡，惟該三人是要找被告許
        洧睿，該三人並未告訴其本人找許洧睿之目的。其本人
        接完電話後，有將電話交給被告許洧睿，然事後被告許
        洧睿並未告訴其本人上開三人要找他（許洧睿）做什麼
        。2、其並未販賣第一級毒品海洛因與第二級毒品安非
        他命給前揭三人。
（三）、辯護人辯解部份：
甲、被告許洧睿之辯護人除提出書狀為被告辯護外，另辯護略稱
    ：1、由證人曾國俊於警詢、偵查中及原審之證詞勾稽以觀
    ，證人曾國俊就係被告許洧睿免費請其吸食，或係以現金向
    被告許洧睿購買，抑或以修車費向被告許洧睿扣抵乙節，所
    述前後矛盾。2、證人曾國俊固證稱卷附監聽譯文內容乃渠
    與李沛縈和被告許洧睿購買毒品之過程，惟該監聽譯文內容
    並未有直接提及毒品交易之事，亦未提及價差等關乎販賣第
    二級毒品犯行之構成要件事實，且公訴人更未說明經由如何
    之調查得以證明證人曾國俊確如卷附監聽譯文內容所載自被
    告處購得安非他命，故證人曾國俊之說詞，尚難採信；而監
    聽譯文亦不足以佐證被告犯罪事實。3、雖被告許洧睿有於
    原審審理中自白「販賣部分我都承認，整個事情我在主導，
    這些事情都是我在主導」等語，惟就證人曾國俊究竟向被告
    許洧睿購買幾次乙節，證人曾國俊既無法說明清楚，即應以
    最有利於被告之證據，即被告許洧睿所承認販賣安非他命2
    次為論罪。4、勾稽被告許洧睿與證人李柏陞之供述，該二
    人就「交付毒品之次數」、「有無交付金錢」及「交付金錢
    之次數」等節，說詞均有出入；再查卷內亦未有確如監聽譯
    文內容所載證人李柏陞有自被告許洧睿處購得安非他命之證
    據存在，是無補強證據以擔保證人李柏陞供詞之真實性，證
    人李柏陞既無法說明清楚向被告許洧睿購買幾次安非他命，
    即應以最有利於被告之證據，即被告許洧睿所承認的4次論
    罪。5、證人劉啟新固證稱有向被告許洧睿購買海洛因毒品
    ，並匯三萬元給被告李沛縈設在台東中小企銀帳戶的錢是購
    買毒品的款項云云。惟據共同被告李沛縈於96年11月1日在
    偵查中供稱：「（問：94年4月間劉啟新有無匯款三萬元到
    你台東中小企業銀行帳號？）有，那是他欠我的錢，是他跟
    許洧睿借的錢。」等語，足見證人劉啟新就匯款給共同被告
    李沛縈三萬元之目的為何，其陳述與共同被告李沛縈之供詞
    並不相符，是上開匯款是否為購買海洛因之價款，顯有可疑
    ，尚難遽以證人劉啟新之證詞，在無任何補強證據為擔保，
    即遽為被告不利之認定。6、本件毒品之交易雖有涉及金錢
    ，但若無涉及營利，即非販賣。故本件縱然被告許洧睿有為
    毒品之交易，倘若無確切證據論斷被告許洧睿係基於營利之
    意思，其販入或賣出毒品，自非「販賣」，不應以「販賣」
    毒品之罪相繩。7、本案被告許洧睿縱有如原審判決所認販
    賣第一、二級毒品之犯行，然被告許洧睿既有意圖營利而販
    賣毒品之行為，則為實現牟利之犯罪目的，依吾人之生活經
    驗，其犯罪之實行，係以反覆、繼續為常態，從而在行為概
    念上，縱有多次販賣之舉措，仍應評價認係包括一罪之集合
    犯。原判決就此未予審酌，率認應以連續犯論之，自難謂無
    違誤之處。
乙、被告李沛縈之辯護人除提出書狀為被告辯護外，另辯護略稱
    ：1、被告李沛縈就共同被告許洧睿販賣毒品予證人曾國俊
    一事，毫無所悉。苟被告李沛縈就販賣毒品予證人曾國俊一
    事與共同被告許洧睿有犯意聯絡及行為分擔，衡情，證人曾
    國俊於撥打被告李沛縈之行動電話0000-000000時理應直接
    與被告李沛縈洽談毒品之數量、價錢，否則被告李沛縈又何
    需大費周章將電話轉給共同被告許洧睿，原審就此部分之認
    定，顯有違誤。2、證人曾國俊固證稱卷附監聽譯文內容乃
    其與被告李沛縈和共同被告許洧睿購買毒品之過程，惟上揭
    譯文內容並未直接提及毒品交易之事，亦未提及價差等關乎
    販賣第二級毒品犯行之構成要件，更未說明經由如何之調查
    得以證明證人曾國俊確有如卷附監聽譯文內容所載自被告處
    購得安非他命。3、證人曾國俊就係共同被告許洧睿免費請
    其吸食，或係以現金向共同被告許洧睿購買安非他命，抑或
    係以修車費扣抵一節，所述已前後矛盾。又買賣毒品之價格
    所費不貲，購買人於交易時無不在意其每單位之售價，以免
    高價購得而有吃虧之感覺。惟揆之上開證人曾國俊證詞，均
    稱重量不清楚，已與常情不合，故證人曾國俊之證詞顯不足
    採。4、縱認被告李沛縈知悉共同被告許洧睿販賣毒品予證
    人曾國俊一事，然稽之證人曾國俊就向共同被告許洧睿拿過
    毒品之次數一節，證述並非一致，而原審判決就為何認定共
    同被告許洧睿交付毒品之次數為五次一節亦未具體說明，即
    遽以共同被告許洧睿於原審法院審理時自白「販賣部分我都
    承認，整個事情我在主導這些事情都是我在主導」等語作為
    認定被告許洧睿、李沛縈交付毒品五次予證人曾國俊之依據
    ，認事用法即有違誤。5、同案共同被告許洧睿及被告李沛
    縈固曾自白有交付毒品予證人李柏陞之情事，惟觀之被告李
    沛縈及共同被告許洧睿自白內容，其就有無金錢交易及每次
    與證人李柏陞交易之對象、數量、金額等節之證述均有所歧
    異，渠等自白顯與事實不符。又證人李柏陞證詞不僅前後矛
    盾，更與同案被告許洧睿所述情節不合。而共同被告許洧睿
    及證人李柏陞就「交付毒品之次數」、「有無交付金錢」及
    「交付金錢之次數」等情節均有所出入，如徒以共同被告許
    洧睿之自白作為判斷之依據，認事用法，難令被告等甘服。
    況者，原審判決就此漏未審酌，即率認被告李沛縈有販賣毒
    品予證人李柏陞九次之犯行，認事用法，亦有違誤。6、證
    人李柏陞固證稱卷附監聽譯文內容乃其與共同被告許洧睿和
    被告李沛縈購買毒品之過程，然縱上開譯文內容屬實，惟
    本件並無證據得以證明證人李柏陞確如卷附監聽譯文內容所
    載自被告李沛縈處購得安非他命。7、觀諸案外人李金瑞於
    軍事法院之供述及證人李柏陞於軍事法院之證述等語，即可
    知證人李柏陞縱有交付金錢之舉，惟其亦係向被告李沛縈購
    買精油之對價，核與毒品無關，詎原審就此未予詳查，即認
    定被告李沛縈有販賣第二級毒品之犯行，自難令人甘服。8
    、被告李沛縈固曾自白有交付毒品予證人劉啟新而與證人劉
    啟新之供詞相符，然渠等就匯款與交付海洛因間有無對價關
    係、交易之次數、每次交易之數量及金額等細節陳述均大相
    逕庭，凡此足認被告李沛縈之自白顯與事實不符，尚不足資
    為認定有罪之證據。9、證人劉啟新固證稱卷附監聽譯文內
    容乃其與共同被告許洧睿及被告李沛縈購買毒品之過程，然
    縱上開譯文內容屬實，惟本件亦無證據得以證明證人劉啟新
    確如卷附監聽譯文內容所載自被告處購得海洛因。再者，本
    案警方並無查扣、送驗證人曾國俊、李柏陞及劉啟新自被告
    李沛縈處取得之毒品，當無客觀證物可證明前揭證人確由被
    告李沛縈處取得毒品，且無法證明其毒品之種類及數量若何
    ；而僅以被告李佩縈及共同被告許洧睿之自白及監聽譯文即
    推斷被告李佩縈交付毒品之犯行，係屬率斷。10、本件被告
    縱有原審判決所認販賣第一、二級毒品之犯行，然被告李沛
    縈等既有意圖營利而販賣毒品之行為，則為實現牟利之犯罪
    目的，依吾人之生活經驗，其犯罪之實行，係以反覆、繼續
    為常態，從而在行為概念上，縱有多次販賣之舉措，仍應評
    價認係包括一罪之集合犯。詎原審判決率認本件應以連續犯
    論之，亦有違誤之處。
二、本院之判斷：
（一）、金門縣警察局經福建金門地方法院檢察署檢察官准自93
        年8月24日起對被告許洧睿、李沛縈二人及徐阿坤、黃
        承榮、曾國俊、李柏陞、劉啟新等人使用之0000-00000
        0、0000-000000、0000-000000、0000-000000、0000-
        00000、0000-000000、0000-000000、0000-000000、00
        00-000000、0000-000000、0000-000000、0000-000000
        、0000-000000、0000-000000、0000-000000、0000-00
        0000等門號實施通訊監察，並延長監察至94年4 月29日
        為止後，嗣持原審法院核發之94年度聲搜字第18號搜索
        票，於同（94）年5月8日上午11時40分許在被告許洧睿
        前述桃園縣桃園市○○路326號3樓之1租屋處屋內，扣
        得被告許洧睿所有如附表一所示之白色粉末及附於袋上
        之殘渣（海洛因）、如附表二編號壹、貳、、肆所示
        之白色結晶物（甲基安非他命），暨其所有如附表三編
        號1至4所示之白葡萄糖、夾鍊袋、資料夾及電子秤；繼
        於同（8）日下午5時10分許，在被告許洧睿之金門縣金
        寧鄉埔后99號屋內扣得被告許洧睿所有如附表二編號陸
        、柒、捌、玖所示之白色結晶物及編號拾所示之附於袋
        上殘渣（甲基安非他命），暨其所有如附表三編號5所
        示之夾鍊袋，與如附表四編號1至3所示之GPLUS黑色手
        機、粉紅色OKWAP手機及銀色Samsung Any call手機各1
        支等情，有原審94年度聲搜字第18號刑事卷所附之通訊
        監察書1紙、通訊監察作業摘要報告表2紙及通訊監聽譯
        文54頁、搜索票3紙、搜索扣押筆錄6紙、扣押物品目錄
        表4紙等影本（94年度聲搜字第18號刑事卷外放）及警
        卷所附照片28張等各在卷可稽（警卷第79頁至第93 頁
        ），可見上開扣案物品內已有分裝毒品所使用之夾鍊袋
        及秤重所用之電子秤，辯護人於原審辯稱無電子秤扣案
        ，顯與上開事實不符，亦與被告許洧睿於94年5月8日在
        警詢供稱：「小電子秤是用於秤毒品重量」等語不合（
        見警卷第20頁、第17頁，同軍檢署偵查卷第1宗第36 頁
        ）。又上述白色粉末、白色結晶物及殘渣經送請法務部
        調查局及行政院衛生署管制藥品管理局鑑驗結果，如附
        表一「編號甲」所示之白色粉末係海洛因（含包裝袋重
        0.43公克、淨重0.01公克）、「編號乙」所示之袋上白
        色殘渣量微無法秤重；如附表二編號壹至編號肆、編號
        陸至編號玖等所示之白色結晶物及編號拾所示之袋上殘
        渣均係甲基安非他命（編號壹毛重4.33公克、淨重4.
        01公克；編號貳毛重0.67公克、淨重0.47公克，編號
        毛重0.69公克、淨重0.45公克；編號肆毛重0. 74公克
        、淨重0.45公克；編號陸毛重0.53公克，編號柒毛重0.
        43公克；編號捌毛重1.25公克；編號玖毛重10. 49公克
        、淨重9.89公克；編號拾毛重0.69公克、淨重0.45公克
        ）等情，有法務部調查局95年2月13日調科字第3600000
        17號鑑定通知書、行政院衛生署管制藥品管理局94年7
        月19日管檢字第0940006202號檢驗成績書等各在卷可稽
        （94年度偵字第195號偵查卷第192頁、第184頁）；參
        以被告許洧睿於97年8月26日在原審準備程序時供稱對
        其曾被監聽，暨於如事實欄第二段所述時地扣得如附表
        一至附表四所示物品均不爭執，並稱如附表二編號壹、
        貳、參、肆、陸、柒、捌、玖均係其本人所有，編號拾
        之夾鍊袋原先裝有安非他命等語（見原審卷第294頁至
        第300頁），並於97年10月15日在原審審理時另供稱：B
        袋（即如附表一編號2）原係內裝海洛因等語（見原審
        卷第493頁），足證如附表一編號甲所示之白色粉末及
        編號乙所示殘渣袋上之殘渣，暨如附表二編號壹至肆、
        陸至玖所示之白色結晶物及編號拾所示之殘渣袋上之白
        色殘渣分別係第1、2級之毒品海洛因及甲基安非他命各
        等情至明。
（二）、依卷附之門號申辦電信資料所示0000-000000、0000-00
        0000及0000-000000號行動電話，雖分別係以李沛縈、
        楊秀碧（李沛縈之母）及張育群（許洧睿之姑丈）名義
        申辦（見警卷第10 6頁、107頁及原審卷第337頁）；然
        就本件在桃園縣桃園市○○路326號3樓之1被告許洧睿
        租屋處扣得如警卷第90頁照片所示之GPLUS黑色手機、
        粉紅色OKWAP手機及銀色Samsung Any call手機各1支，
        依被告許洧睿於97年7月23日在原審勘驗時供稱：「00
        00-000000是照片上方最右邊黑色的GPLUS韓國牌子的手
        機，是李沛縈本人申請的，我及我太太都有在使用。00
        00-000000是照片上方中間粉色OKWAP英華達手機，是用
        李沛縈媽媽名字楊秀碧申請的，我及我太太都有在使用
        。0000-000000是照片下方最右邊銀色Anycall三星的手
        機，是用我姑丈張育群名字申請的，只有我在用」，同
        案被告李沛縈亦當庭表示其先生即被告許洧睿上開陳述
        正確各等語在卷（原審卷第248頁）；另參以被告許洧
        睿於97年12月17日在原審審理時另供稱：「（問：0000
        -000000這門號，是你們二人共同使用？）對。」，「
        （問：0000-000000、0000-000000這二個門號都是李沛
        縈在使用？）應該對。」，「（問：0000-000000、000
        0-000000這二支電話是否許洧睿使用）是的」，被告李
        沛縈供稱：「（問：0000-000000這門號，是你們二人
        共同使用？）對。」，「問：0000-000000、0000-00
        0000這二個門號都是李沛縈在使用？）0000-000000這
        隻電話我們二人都有在用，……。」，「（問：0000-0
        00000、0000-000000這二支電話是否許洧睿使用）是的
        」各等語在卷（原審卷第596頁）。足證0000-000000號
        行動電話係被告許洧睿、李沛縈二人共同使用，0000-0
        00000、0000-000000號行動電話係被告李沛縈使用，00
        00-000000、0000-000000號行動電話係被告許洧睿使用
        之通信工具各等情至明。
（三）、查被告許洧睿與李沛縈於93年至94年4月間在桃園地區
        販賣第二級毒品甲基安非他命事實部分，經檢察官於94
        年5月9日聲請法院羈押時，業據被告許洧當庭供稱：「
        無意見」，並對移送事實亦表示「無意見」各等語在卷
        （福建金門地方法院94年度聲羈字第17號刑事卷第6頁
        、5 頁）；又查上揭如犯罪事實欄第一段所示關於被告
        許洧睿共同販賣第二級毒品甲基安非他命、第一級毒品
        海洛因等犯行，業據被告許洧睿於97年10月15日在原審
        審理時當庭供稱：「這些事情都是我在主導，我承認犯
        罪事實。」，「販賣部份我都承認，整個事情我在主導
        ，、、，請審判長給我機會，、、、。」等語認罪在卷
        （原審卷第504頁）；又如事實欄第一段（三）、所述
        被告許洧睿、李沛縈二人共同指使李金瑞交付第二級毒
        品甲基安非他命予李柏陞事實部分，亦據被告許洧睿於
        上開原審審理時供稱：「我有承認在我犯罪範圍。」等
        語在卷（原審卷第515頁）。可見被告許洧睿就如事實
        欄第一段（一）、至（四）所述販賣第二級、第一級毒
        品等情節，經核分別與證人曾國俊於警詢、偵查及原審
        審理時，暨證人李柏陞及劉啟新於偵查及原審審理時證
        述情節相符，此外並有如附表一、二所示之第一級毒品
        、第二級毒品及如附表三所示供販賣毒品使用之電子秤
        、夾鍊袋、資料夾、白葡萄糖等物扣案足憑，足證被告
        許洧睿前開自白屬實。
（四）、
     1、被告許洧睿於警詢、偵查及原審審理時供稱：其自93年
        起陸續至桃園縣中壢市○○路3段15巷38弄1號樓下及附
        近的高速公路橋下，以海洛因每錢新台幣18,000元至20
        ,000元，安非他命每兩26,000元至28,000元，向綽號「
        坤哥」（或稱昆哥，即徐阿坤）之男子購買海洛因及安
        非他命2次，警方提示其所使用0000-000000、0000-000
        000門號與「坤哥」所使用之0000-000000、0000-00000
        0門號之通訊監察譯文，即為其與「坤哥」談論購買毒
        品及販毒之事實；其與李沛縈曾與「坤哥」互相調貨，
        有時係其自己去拿貨，有時與李沛縈一起去等語（見94
        年度偵字第195號偵查卷第8頁、9頁、第37頁至第39頁
        、94年他字第31號偵查卷第22頁、軍檢署偵查卷第1宗
        第40頁、41頁、45頁、軍檢署偵查卷第2宗第45頁；原
        審卷第243頁、244頁、第496頁、第595頁）。
     2、被告李沛縈於警詢、偵查及及原審審理時供稱：警方於
        94年5月8日在金門金寧鄉埔后99號查獲之安非他命，係
        其於94 年4月底在桃園以一萬餘元向「坤哥」購得，被
        查獲之海洛因亦係以每錢2萬元向「坤哥」購買，其向
        「坤哥」拿海洛因約3、4次，每次拿約半錢至一錢，價
        格為1萬至2萬，許洧睿亦自93年底起以海洛因1錢2萬元
        、安非他命1公克1千元之價格在「坤哥」中壢家中向「
        坤哥」購買四號（海洛因之俗稱）及安非他命4、5次；
        其與許洧睿去找過徐阿坤幾次買安非他命及海洛因，部
        分金錢係其出資（軍檢署偵查卷第1宗第54頁、軍檢署
        偵查卷第2宗第48頁；原審卷第244頁、第505頁至第507
        頁）。
     3、參照原名李金鳳之被告李沛縈於93年11月22日下午3時
        58分58秒以自承為其使用之0000-000000門號撥打予00
        00-000000 門號之通訊監察譯文記載：「1：坤哥，我
        跟你說，我有朋友現在要拿（二張）。2：軟的還硬的
        ？1：我沒有那個，想叫你先拿給他。2：軟的喔？1：
        不是。2：硬的。1：我要叫他去那邊。2：二張硬的，
        要給他多一點還是怎樣？1：不要。2 ：照我的量給他
        一個。1：你要分二個喔。2：二張二個，好。」；嗣其
        以同上門號於94年3月28日12時13分17秒通話之通訊監
        察譯文記載：「2：小鳳，你那邊調的到東西嗎？1：你
        等一下喔。（換男子接）昆哥喔？2：現在如要東西聯
        絡的到嗎？1：我要打電話問。2：半塊，大塊的。1：
        要問，好。」等語；其以0000-000000門號撥打0000-00
        0000號於94年3月5日11時30分59秒之通訊監察譯文記載
        ：「A：昆哥你在休息嗎？B：是啊。A：我老公要找你
        。B：你好。C：你那裡有比較漂亮的嗎？B：你要來我
        這裡嗎？C：是啊。B：不然十一點再來。」（上述譯文
        見軍檢署偵查卷第1宗第167頁之通訊監察譯文第5欄、
        同卷第176頁通訊監察譯文第7欄及同卷第183頁通訊監
        察譯文第1欄，同警卷第119頁第1欄、第136頁第1欄等
        通訊監察譯文；以上電話據被告李沛縈於97年10月15日
        在原審審理時供稱係其撥通，見原審卷第511頁），可
        見被告李沛縈確曾出資而單獨或與被告許洧睿一同向綽
        號「坤哥」之男子購買安非他命及海洛因2次。嗣被告
        李沛縈於原審審理時辯稱，其未向徐阿坤購買毒品云云
        ，自非可採。
（五）、
     1、被告許洧睿於94年5月16日在警詢，同年月17日在偵查
        及原審審理時供稱：其自94年起以每錢新台幣20,000元
        之價格，在桃園縣中壢市○○里○○○街56號3樓，向
        綽號「二哥」、「大胖」（或稱小胖）之黃承榮購買海
        洛因2次，每次1錢至2錢，每次交易地點都在他（指黃
        承榮）的家中（桃園縣中壢市○○里○○○街56號3樓
        ）交易毒品，交易時間即如警方提示之通訊監察譯文所
        載（見94年度偵字第195號偵查卷第9頁、10頁、第38頁
        ；軍檢署偵查卷第1宗第42頁；原審卷第244頁、第498
        頁、499頁）。
     2、被告李沛縈於94年5月9日在警詢、偵查及97年10月15日
        在原審審理時供稱：其於93年年底至94年初曾至二哥（
        黃承榮）家中向他（黃承榮）購買俗稱「軟的」（毒品
        黑話），每次半錢，新台幣10,000元許，約3、4次，亦
        曾出錢讓許洧睿向黃承榮購買毒品等語（警卷第39頁，
        同軍檢署偵查卷第1宗第55頁；94年他字第31號偵查卷
        第31頁、32頁，同軍檢署偵查卷第2宗第48頁至第49頁
        ；原審卷第508頁）。
     3、對照被告李沛縈以其使用之0000-000000門號於93年8月
        30日中午12時18分11秒撥予0000-000000號之通訊監察
        譯文記載：「2：我晚上我要去下訂單，我的意思是我
        們一人一半。1：你要訂多少，一半是多少。2：差不多
        十萬元。1：這樣一兩太高了。2：你知道我弄起來便多
        重嗎，變幾兩，變三兩。1 ：一比二喔。2：沒有我幹
        嘛這麼期待這個，你去算嗎，接著我們給人一萬六就好
        ，一萬六乘三，四十八萬呢。1：四十八萬沒錯，問題
        是東西多久會出去。2：這東西我是按算我朋友那裡，
        我一六給他，他大概三千、二千這樣，我按算大概一個
        月內，我也會打游擊，我出去一就是一。1：扣掉之後
        還多少錢。2：扣掉那個人之後，四十八萬扣掉十萬回
        來，一人還有二十八萬，二十八萬一人一半，你最少還
        有七萬元。1：八三，二十四。2：你不是自己要那個嗎
        ，你要扣掉二十八萬的一半，十四萬，因為十四萬我們
        一人一半，你的部分就十四萬，如果你自己要的話，我
        就要以1/2來算。1：你跟小明談好了，談ok的話，你叫
        他打電話給我，順便把帳號給我。」（見94年度偵字第
        195號偵查卷第84頁之譯文第2格），同上門號其後之通
        訊監察譯文記載：「2：小明早上交代的事我辦好了，
        還有一件事情要跟你說，我不是今天要給你錢嗎，一個
        三萬，一個一萬四，我跟你要求一下，等我下來一次給
        你，因為我今天晚上要下訂單，小明也在這裡。1：他
        寄了沒。2：現在要寄了，你不要驚動他喔，假如你有
        剩回來也不要驚動他喔，假如有人家要的話，一千二千
        ，另外弄起了再加，不要整個用起來，這樣不好，我應
        該扣起已經扣起來了，他馬上要出，你跟小明講一下，
        （換小明接）要寄給誰。1：我的名字李沛縈。2：那我
        要用好一點，之前不是這樣弄，沒有說哪一個航空吧，
        有就寄了。1：最晚到五點。」（見同上偵查卷第84頁
        之譯文第4格）各等情（原審卷第570頁、571頁），由
        上開譯文對話內容可知，被告李沛縈與0000-000000號
        行動電話使用人討論販賣毒品討論販賣毒品價格，足證
        被告李沛縈確有販賣毒品之情事。由此可見，被告李沛
        縈確曾自93年年底起至94年初止，由其出資兼以電話連
        絡之方式，讓被告許洧睿至桃園縣中壢市○○里○○○
        街56號3樓，以每錢20,000元之價格向綽號「二哥」、
        「大胖」之黃承榮購買半錢之海洛因2次。
 （六）、關於被告二人販賣第二級毒品給予曾國俊部分，由下
         列陳述就交易時間、連絡方式、接洽對象、買賣內容
         、給付地點暨其對價有無所敘交集，對照以下通訊監
         察譯文內容，即可得證：
      1、證人曾國俊於94年7月12日在警訊時陳稱：「我是因為
         幫他們修理汽車，因為許洧睿告訴我說（安仔）安非
         他命可幫你提神，剛好我修車有時會很累所以就時常
         向他們購買安非他命，以修車費來抵購買安非他命的
         錢。我以現金新台幣向許洧睿購買安非他命約五次左
         右，均是在我修車工廠內交易完成，每次購買安非他
         命金額新台幣1千元，重量不清楚大約可吸食五、六次
         ，我是以我所有行動電話0000-000000打給許洧睿0000
         -000000，然後他會拿到我工廠給我。我再以現金跟他
         買。之後許洧睿告訴我說要再購買安非他命就打給他
         太太李沛縈電話為0000-000000，我撥打李沛縈行動00
         00-000000這線電話李沛縈再將電話交由許洧睿再向他
         購買二次安非他命。」，「（問：警方提示0000-0000
         00、0000-000000行動電話號碼是否為許洧睿、李沛縈
         所使用？）他們有很多支行動電話，這是其中二支。
         」，「（問：你從何時開始向許洧睿購買毒品安非他
         命？最後1次何時購買安非他命？）大約在93年9月初
         至94年2、3月份陸陸續續向他們購買安非他命。」，
         「（問：本局提示（親閱）監聽譯文內容渠電話0000-
         000000與0000-000000談話內容是否是你與李沛縈聯絡
         有購買毒品之對話通聯紀錄？）是的沒錯，經我親閱
         後簽名。」（94年偵字第195號偵查卷第79頁至第81頁
         ）；嗣於97年2月27日在檢察官偵查時證稱：「我修車
         有時會很累，許洧睿就請我吸食，說這個會提神，所
         以在93年9月到94年2至3月向許洧睿購買安非他命。我
         以現金新台幣1千元到2千元買1小包或2小包，重量不
         清楚，1小包可以吸食5、6次，向許洧睿購買安非他命
         約5、6次左右，許洧睿都會拿到我桃園縣市○○路修
         車廠內交易，聯絡方式有時候許洧睿修車時就到我工
         廠，電話聯絡時我是以我的行動電話0000-000000打給
         許洧睿0000-000000，然後許洧睿會拿到工廠給我，我
         再以現金跟他買。之後許洧睿告訴我說要再購買安非
         他命就打給他太太李沛縈電話為0000-000000，我撥打
         李沛縈行動0000-000000電話。李沛縈再將電話交由許
         洧睿。「，「（問：你有無向李沛縈談論過陳進中運
         送毒品的事情？）有，當時陳進中在我公司上班，結
         果陳進中與許洧睿不知有何磨擦，所以我就跟許洧睿
         談。」，「（問：你有無向李沛縈詢問說你怎麼那麼
         久沒回來，李沛縈說你要東西打給阿明？）……，李
         沛縈的意思是說他老公不在臺灣，要買毒品找在台灣
         的阿明。」（同上偵查卷第274頁至第275頁）；繼於
         97年9月23日在原審審理時證稱：「（問：你是否曾經
         吸食安非他命？）有。」，「（問：何時吸食？）好
         幾年。」，「（問：幾年前？）大概4年吧，三、四年
         前。」，「（問：吸食安非他命從那裡來？）就是許
         先生，以前是請我，到最後是給他錢，拿錢給他買。
         」，「（問：所謂的許先生是許洧睿？）對。」，「
         （問：從許洧睿這邊拿過幾次？）三次左右。」，「
         （問：是在那個地方拿的？）每次去他家或在我公司
         門口。」，「（問：你一次拿多少？）一仟、二千這
         樣而已。」，「（問：一仟、二千有幾包？）就是一
         樣一包。」，「（問：一包可以吸食幾次？）很多次
         。」，「（問：大概幾次？）大概六、七次。」，「
         （問；如果是二千元？）二千元可以吸食十多次。」
         ，「（問：你要拿安非他命，跟誰聯絡？）跟他許先
         生聯絡。」，「（問：如何聯絡？）打電話給他。」
         ，「（問：你是否認識他太太李沛縈？）認識。」，
         「（問：有無跟他太太聯絡過？）跟他打電話給他時
         ，如果許先生不在，他太太會接到。」，「（問：你
         有付過錢幾次？）三、四次左右。」，「（問：錢是
         如何交付？）直接拿給許先生。」，「（問：你是先
         給他錢還是他先給安非他命？）同時。」，「（問：
         一仟、二千是許先生跟你要的？）沒有，我給他的。
         」，「（問：安非他命都是他本人交給你的？）是的
         。」，「（問：94.7.12及97.2.21（應係27始正確）
         你是否在警察局與地檢署接受訊問過？）是的。」，
         「（問：當時意識是否清楚？）當時意識也是很清楚
         。」，「（問：所說是否事實？）事實。」，「（問
         ：你以前向許洧睿買毒品時，價格是誰決定好？也就
         是你跟他說買壹仟，還是他拿來，你自己給他，是在
         電話中講好，還是他過來跟你說多少錢？）電話聯絡
         好拿錢給他。」，「（問：一開始是講好一仟二千，
         還是有暗號，一張、二張還是一仟、二千？）我會在
         電話這樣說。」，「（問：直接在電話中說一仟、二
         千他就送這個量過來，是不是？）是的。」，「（問
         ：門號0000-000000的電話是誰的？）是我的。」，「
         （問：都是你在使用嗎？）都是我在使用。」，「（
         問：你買毒品，如何知道要打許洧睿他太太的電話？
         ）因為他的車子我在修理。」，「（問：為何你不打
         許洧睿的電話，會打他太太的電話？）有時候找不到
         許先生，會打給他太太問他到那裡去。」，「（問：
         這個電話是許洧睿留給你的？）是。」，「（問：找
         不到他，就找他太太？）是。」，「（問：那去修車
         廠都是賣給你，請你是在他家？）對，修車廠都是一
         嘴二嘴。」，「（問：你每次打電話要買毒品，大部
         分是誰接到電話？）有時候是許先生接的，有時候是
         他太太。」，「（問：如果是許洧睿，你直接講多少
         數量毒品？）是的。」，「（問：你是請她（指李沛
         縈）轉接給許洧睿？）是，我會跟他太太說要找許洧
         睿。」，「（問：你在93年9月時，是否有使用0000-0
         00000號的電話？）有。」，「（問：這段時間你是否
         在使用這隻電話？）是的。」，「（問：你跟他買安
         非他命的錢，都是直接付錢還是有用修車費用跟他抵
         ？）直接付給他。」，「（問：沒有用修車費抵的情
         形嗎？）沒有。」，「（問：我現在問你，電話內容
         是否是在說交付毒品的事情，前一天晚上已經要過一
         次毒品，第二天下午又要一次，這第二天又打電話幫
         別人要？）大概是。」，「（問：第三個框框旁邊，
         有壹個曾國俊簽名，還有壹個指紋，這是你簽名捺印
         的嗎？）這個沒有印象。」，「（問：你看第一次傳
         真那張，電話通訊譯文，最下面有壹個曾國俊三個大
         字簽名，是否你簽的？）是。」，「（問：這張通訊
         譯文，在警察局那邊曾經拿給你看過嗎？）沒有。」
         ，「（問：不然你怎麼簽名，是在警察局還是在檢察
         官那邊有給你看過？記不記得？有沒有給你看過？）
         （沈默不回答）」，「（問：從這個通訊譯文看起來
         ，你直接跟0000-000000號這個電話使用者聯繫時，就
         直接跟他說要毒品，對不對？）我打過去時，假如是
         他太太接的電話，我會叫許先生聽。」，「（問：從
         這個電話裡面，看起來剛好相反，這個電話裡面，你
         並沒有叫她轉接，你直接跟她要毒品，不是嗎？）沒
         有，錢也是許先生收的。」，「（問：你是說你打電
         話直接跟李沛縈要毒品，錢再由許洧睿收？）對啊，
         錢都是他先生在收的。」，「（問：所以你打電話，
         有時直接跟李沛縈買毒品？）我跟許洧睿打電話比較
         多。」，「（問：有時李沛縈接的，你有跟李沛縈說
         要買毒品嗎？）大部分跟許先生。」等語在卷（原審
         卷第397頁至第413頁）。故由證人曾國俊前開警詢、
         偵查中及原審審理之證述可知，證人曾國俊確有向被
         告許洧睿、李沛縈購買毒品安非他命甚明。
      2、參以被告許洧睿於94年5月17日在檢察官偵查時供稱：
         「（問：曾國俊、劉鼎威、薛慎龍三人你是否認識？
          ）我車子在北宜撞壞了，所以在曾國俊車廠修理，…
          。」，「（問：是否有提供安非他命、海洛因給他們
          ？）有，他們要就自己拿，他們都用安非（他命）。
          」等語在卷（同上偵查卷第39頁、3 7頁）；嗣於94
          年5月9日在警詢時供稱：「那曾國俊（Ｚ000000000）
          、劉鼎威（Ｚ000000000）、薛慎龍（Ｚ000000000）我
          曾販賣安非他命給他們三人，……。曾國俊是向我購
          買安非他命，他買一千，交易地點是在桃園市○○路
          326號樓之1樓下交貨。」等語（警卷第27頁、29頁、
          22頁）；繼於97年10月15日在原審審理時供稱：
          「（問：你們交付毒品給曾國俊部分，是你接洽還是
          李沛縈接洽？）一開始是我接洽。」，「（問：有的
          時候是李沛縈接到電話？）她會轉給我。」，「（問
          ：曾國俊說在電話中會說買多少毒品？）跟我講。」
          ，「（問：他是跟李沛縈講電話會講到，再轉接給你
          ？）李沛縈會把電話拿給我。」，「（問：毒品是誰
          交付？）幾乎是我去交付。」，「（問：你說一開始
          是你接洽，後來幾乎是你去，是否後來是李沛縈接洽
          ？）叫我老婆拿去給他過。」，「（問：除了李金瑞
          交貨這二次之外，其他曾國俊購買毒品部分，都是你
          接洽？）是的，都是我接洽的。」，「（問：扣掉李
          金瑞交貨這二次，曾國俊買毒品部分，大部分都是你
          交貨，少數幾次是李沛縈交貨的嗎？）都是我交貨的
          。」，「（問：你與曾國俊交易中，李沛縈扮演什麼
          角色？）幫我轉接電話。」，「（問；：她（指李沛
          縈）知道曾國俊是要買毒品？）大概知道。」，「（
          問：為何她（指李沛縈）知道曾國俊打電話來就是要
          買毒品？）平常我與曾國俊就有聯絡。」，「（問：
          她（指李沛縈）知道你與曾國俊打電話是要買賣毒品
          ？）不一定買賣毒品，有時也會聊天。」，「（問：
          剛剛談過之後，結果如何？）這些事情都是我在主導
          ，我承認犯罪事實。」，「（問：檢察官起訴的整個
          犯罪事實是否全部承認？）販賣部分我都承認，整個
          事情我在主導，、、。」等語明確（原審卷第493頁
          至第495頁、第504 頁）。是由被告許洧睿於上開警
          詢、偵查中及原審之供述可知，被告許洧睿確有販賣
          第二級毒品安非他命給曾國俊，且證人曾國俊撥打電
          話向被告許洧睿購買毒品安非他命時，如由被告李沛
          縈接聽時，被告李沛縈亦知悉證人曾國俊撥打電話給
          被告許洧睿係要購買毒品安非他命，而由被告李沛縈
          負責轉接給被告許洧睿，且被告李沛縈亦從中參與將
          毒品安非他命交與購買者曾國俊等情至明。
       3、被告李沛縈於97年10月15日在原審審理時亦供稱：「
          （問：有關曾國俊部分，妳接過他幾次電話？）不知
          道。」，「（問：很多次？）他（指曾國俊）打給許
          洧睿，他沒有接，才打給我。」，「（問：他（指曾
          國俊）向許洧睿買毒品，是誰交付？）是許洧睿去交
          付，不然誰幫他交。」，「（問：是什麼情形，你知
          道他去交付？）他（指曾國俊）去跟他（許洧睿）買
          ，不是他（許洧睿）交是誰交。」，「（問：你有無
          轉接曾國俊電話給許洧睿？）有。」等語（原審卷第
          508頁至第509頁）。
       4、對照卷附證人曾國俊於97年9月23日在原審審理時證
          稱0000-000000門號行動電話係其本人使用等語在卷
         （原審卷第402頁、408頁），而證人曾國俊其所使用
         之0000-000000門號行動電話於93年10月29日晚上7時
         14分9秒撥打0000-000000號（即被告李沛縈供稱為其
         使用之電話），其通訊監察譯文記載：「2：小姐你老
         公呢（換許文福接），我到處找不到阿忠，他剛剛打
         電話來說被捉了。我約了他爸爸要去保他。1：為什麼
         會被捉？在那裡被捉？2：我不知道，在台北被捉，他
         也沒有講清楚。1：被捉到多少？2：他沒講清楚。1：
         幹你娘，下午去拿的東西不要全被衝（捉）走。2：我
         是煩惱人，不是東西。1：東西若被衝（捉），人就不
         好講了。2：你多少？1：半個，我又特別交代他要如
         何做，他正名叫什麼名字？2：陳進忠。」（同上偵查
         卷第83頁第3格所示）；又前開0000-000000門號於93
         年9月9日晚上10時54分21秒及當天晚上11時21分28秒
         撥打0000-000000號電話，該通訊監察譯文分別記載：
         「1：在路上了。2：你要多久。我快裝好了，我另外
         那個也是要二。1：另外那個朋友，好。」、「1：我
         在等常常拿東西給你的那一位楊先生。2：為什麼要等
         他。1：東西在他那邊。2：都是他在做。」等語（同
         上偵查卷第85頁第1、2格所示）；嗣上開0000-000000
         門號於93年9月10日下午4時24分39秒撥打前述0000-00
         0000號行動電話，其通訊監察譯文記載：「2：我現在
         旁邊又有一個人要。1：要多少。2：1啊。1：好，我
         幫你…阿威…，那要等他回去，大約要一個小時。2
         ：好，快到時打電話給我。」等語（同上偵查卷第85
         頁第8格所示），足證被告許洧睿自93年9月間某日起
         至94年3月間某日止，確曾以其使用之0000-000000門
         號，或透過其知情之配偶李沛縈轉接所使用0000-0000
         00門號接收曾國俊以其0000-000000門號打來欲購買第
         二級毒品甲基安非他命之行動電話，或由李沛縈逕以
         上述門號與曾國俊洽談所欲購買第二級毒品甲基安非
         他命，而以每小包（0.5公克）、1,000元之價格，先
         後5次販賣毒品甲基安非他命各1小包給予曾國俊，每
         次再由許洧睿親自將第二級毒品甲基安非他命送至桃
         園縣桃園市○○路431號曾國俊所經營之「吉弘汽車修
         理車廠」交與曾國俊，並收取款項等情至明。
      5、被告許洧睿事後辯稱：其只販賣安非他命二次給曾國
         俊云云；被告李沛縈事後亦辯稱：曾國俊雖有打電話
         與其本人聯絡，惟曾國俊是要找被告許洧睿，其於接
         完電話後，即將電話交給被告許洧睿，並不知曾國俊
         打電話之目的；其並未販賣第二級毒品安非他命給曾
         國俊云云，經核被告二人所辯均屬事後卸責之詞，均
         不足採。
（七）、關於關於被告二人販賣第二級毒品給予李柏陞部分，由
        下列陳述就交易時間、連絡方式、接洽對象、買賣標的
        、給付地點暨其對價有無所敘之交集內容，並對照以下
        通訊監察譯文之記載，亦得確認。
     1、證人李柏陞於97年2月27日在檢察官偵查時證稱：我因
        工作很累，經過友人介紹才向李沛縈及許洧睿購買安非
        他命。我在警詢時是說93年10月至94年4月共向他們2人
        買了安非他命10 幾次，每次向他們買一千到兩千元，
        每次要買都打電話給李沛縈。我不記得打幾號電話聯絡
        毒品，警詢時說是0000-000000。我打電話買安非他命
        是李沛縈接的，我跟李沛縈講購買的金額，她就說好，
        就跟我約交易時間及地點，地點都在桃園市○○路上，
        由李沛縈把貨交給我。都是我跟李沛縈連絡，許洧睿都
        沒有出現。我在警詢時說跟李沛縈及許洧睿購買安非他
        命，那是警察問我認不認識許洧睿，我說他有跟我去拖
        吊車子。……。我都是打剛才那支電話買毒品。至於接
        電話的是否有許洧睿及許洧睿有無拿毒品給我，我現在
        不記得了。警詢時說總共向他們買過十幾次的安非他命
        是正確的，只是他們之間如何分工，我不清楚。我只要
        跟李沛縈或許洧睿講購買毒品的金額，李沛縈或許洧睿
        就會把毒品交給我。一千元可以買一小包，重量我不清
        楚，一小包可以吸一次，等語（94年度偵字第195號偵
        查卷第266頁至第268頁）。
     2、證人李柏陞於94年8月22日在軍檢署檢察官偵查時證稱
        ：我有跟李沛縈買過十幾次毒品，有時以現金交易，有
        時以拖吊服務代替現金，……。我都只有跟李沛縈說一
        或二，指的是份數，如果是二就比較大包等語（見國防
        部北部地方軍事法院檢察署94年度偵字第163號偵查卷
        ，以下簡稱軍檢署偵查卷，軍檢署偵查卷第2宗第123頁
        至第124頁）。
     3、證人李柏陞於95年2月14日在第一審軍事法院94年信審
        字第227號李金瑞毒品案件審判時證稱：軍事法院檢察
        署94年偵字第163號偵查卷2第86頁之94年3月23日通訊
        監察譯文中所載：「我先跟你拿2，現金不夠3」，意思
        是指「我是跟李沛縈買安非他命」，……。我跟李沛縈
        及許洧睿拿取的毒品包裝，最外層是用衛生紙包裹著，
        有時候會用黑色電工膠帶捆著，拆開膠帶時不會破壞包
        裝毒品之夾鍊袋。我每次跟李沛縈拿的份量都不一樣，
        我會依當時需求提出購買，我不一定每次都會跟李沛縈
        買二包，有時候一包，有時候二包，還不至於買到三、
        四包。跟李沛縈拿毒品如果一包就是一千，拿二包就是
        二千，……我都是以電話跟李沛縈聯繫好我要的份數，
        ……。前開軍事法院檢察署偵查卷2第86頁之94年3月23
        日通訊監察譯文中，我說「我先跟你拿2，現金不夠3」
        ，表示我曾經想過一次跟李沛縈拿三包，但是都沒有，
        所以都是一至二包不等，看需要，等語（見第一審軍事
        法院94年信審字第227號李金瑞毒品案件刑事卷第146頁
        至第149頁）。
     4、證人李柏陞於97年10月15日在原審審理時證稱：「（問
        ：是否認識被告許洧睿、李沛縈？）認識。」，「（問
        ：你吸食安非他命是從哪裡來的？）都是跟他們（指許
        洧睿、李沛縈）買的，……。」，「（問：總共幾次？
        ）忘記了。」，「（問：有到十幾次？）不記得。」，
        「（問：每次拿多少錢？）壹仟到二千之間。」，「（
        問：壹仟可以吸食幾次？）不記得。」，「（問：兩千
        元？）不記得。」，「（問：毒品安非他命是許洧睿拿
        給你還是李沛縈拿給你？）他們我都認識，我也忘記到
        底誰拿幾次，誰拿給我，我都忘記了。」，「（問：你
        到底在那個地方買的？）桃園寶慶路廟那邊。」，「（
        問：每次都這樣嗎？）是的。」，「（問：你都是跟許
        洧睿、李沛縈如何聯絡？）電話聯絡。」，「（問：打
        給許洧睿或李沛縈？講電話對象？）兩位都有。」，「
        （問：你如何跟他們說？）忘記了。」，「（問：電話
        中，會跟他們二位提到毒品的事情嗎？）有時候。」，
        「（問：有無付過現金？）一次或兩次。」，「（問：
        毒品都是許洧睿、李沛縈交給你的？）是的。」，「（
        問：你現在有無欠他們錢？）不清楚。」，「（問：我
        問的不清楚，我是說你現在有無欠他們二人錢？）好像
        沒有。」，「（問：你剛剛說跟他們買的，他們是指誰
        ，是否是許洧睿、李沛縈？）是的。」，「（問：有跟
        許洧睿也有跟李沛縈拿過毒品？）是的。」，「（問：
        你在警察局、地檢署、軍事法院都作證過？）是的。」
        ，「（問：以前作證說的是否實在？）是的。」，「（
        問：是否二個人都有接過？）是的。」，「（問：你打
        電話過去，接到電話的人，與後來交付毒品給你的人，
        是否同一個人？）大部分。」，「（問：也就是你打給
        李沛縈，交付毒品的也都是李沛縈；打給許洧睿，交付
        毒品的也都是許洧睿？）我都固定打壹個電話號碼，同
        壹個電話號碼。」，「（問：交付毒品給你的人，他們
        夫妻都有，是不是？有時候是許洧睿，有時候是李沛縈
        ？）大概是。」，「（問：我現在這邊有五張的監聽譯
        文，我傳真給你看？第一張內容第一行，男的說你在那
        ？）是的。」，「（問：第二張的監聽譯文，偵卷133
        頁，最下面兩欄，都是你打電話給綽號鳳姐的李沛縈？
        ）是的。」，「（問：這裡面第一通，你說現金不夠三
        ，先拿二，這是什麼意思，是你現金不到三千，先買二
        千？）是的。」，「（問：是買安非他命？）是的。」
        ，「（問：第五張，軍事偵查卷182頁監聽譯文，第二
        格與第三格，第二格你聯絡李沛縈？）是的。」，「（
        問：內容說什麼？）忘記了。」，「（問：裡面有提到
        你弟弟沒有回桃園，那是怎樣？）好像在問毒品的事情
        。」，「（問：最後一通，最下面一格，你打給李沛縈
        ，問她說有無毒品的事情？）是的。」，「（問：裡面
        提到幫你那個，是叫毒品嗎？）是的。」，「（問：裡
        面提到二是二千嗎？）好像是。」等語在卷（原審卷第
        463頁至第473頁、462頁）。
     5、故由證人李柏陞於上開1、至4、證述可知，證人李柏陞
        於93年10月至94年4月間，確有撥打O0000-000000號行
        動電話向被告李沛縈與許洧睿購買安非他命每小包一千
        元，並由被告李沛縈或許洧睿交付毒品等情至明。
     6、被告許洧睿於94年5月16日在警詢時供稱：0000-000000
        、0000-000000號電話都是我所有，警方提示之所有譯
        文資料經我親閱後確實是我所談論的購買毒品及販毒事
        實。通訊監察的電話號碼是我的沒錯。……。李柏陞的
        電話為0000-000000。因為我的車子壞了請李柏陞幫忙
        拖吊沒有付錢，所以將毒品販賣給他抵拖吊費等語（見
        94年偵字第195號偵查卷第8頁、第10頁、7頁）。
     7、被告許洧睿於97年10月15日在原審審理時供稱：「（問
        ：李柏陞部分是你交給他，還是李沛縈交給他？）我交
        給他，也有叫李金瑞拿給他過。」，「（問：打電話給
        李沛縈通知她弟弟送貨？）是的。」，「（問：剛剛談
        過之後，結果如何？）這些事情都是我在主導，我承認
        犯罪事實。」，「（問；檢察官起訴的整個犯罪事實是
        否全部承認？）販賣部分我都承認，整個事情我在主導
        ，、、、。」等語明確（原審卷第499頁、第504頁）。
     8、被告李沛縈於97年10月15日亦在原審審理時供稱：「（
        問：有關許洧睿證詞，有何意見？）無意見。」，「（
        問：李金瑞那二次你知道，這個你不知道？提示軍檢署
        偵查卷第二卷第182頁，94.2.27晚上9時17分，94.2.27
        早上9時58分，有二通李柏陞打給李沛縈，提示並告以
        要旨，這更明顯，是否交易毒品？）他打電話來聊天，
        他有打電話來問。」，「（問：是否是問毒品？）對。
        」，「（問：他打電話來問？）他打電話來問有無毒品
        ，我故意騙他，假裝要幫他調貨。」「（問：94.5.9李
        沛縈警詢筆錄，你在這個軍事法院警詢說，提示並告以
        要旨，你之前有承認另外李柏陞有跟你購買6、7次？）
        許洧睿跟他抵債。」，「（問：是跟你聯絡，毒品由許
        洧睿交付？）他跟許洧睿聯絡的。」，「我也沒有吸毒
        ，那時我先生吸毒，他戒毒戒不起來，他那時電話被監
        聽，叫我電話借給他用，叫我幫他聯絡，……。」，「
        （問：他叫你幫助他聯絡，聯絡什麼？）有時候來找他
        ，有時候他叫我隨便亂說推掉，有時候他沒有東西給別
        人叫我說謊來騙人。」等語（原審卷第503頁、第512
        頁至第514頁、第517頁）。
     9、93年11月11日凌晨1時49分4秒0000-000000門號撥打
        0000-000000號行動電話之通訊監聽譯文記載：「李：
        你告訴我說要拿多少。男：隨便。李：你身上有多少現
        金。男：二個。李：就這樣。」，94年3月23日晚上9時
        41分3秒0000-000000門號撥打0000-000000號行動電話
        之通訊監察譯文記載：「1：你要過來喔。2：我先跟你
        拿2，我現金不夠3啦。1：好。」，94年2月27日早上9
        時58分30秒0000-000000門號撥打0000-000000號行動電
        話之通訊監察譯文記載：「1：嫂子，有沒有幫我那個
        。2：要多少。1：二阿。2：他要中午之後才會起床，
        是內壢交流道那個。1：之前我載你去的那個。2：中午
        我打給他。1：好。」各等語（94年偵字第195號偵查卷
        第132頁、133頁；警卷第135頁第5格，同軍檢署偵查卷
        第一宗第182頁第3格）。
    10、由上開6、至8、關於被告許洧睿、李沛縈二人供述與9
        、之0000-000000門號與0000-000000號行動電話通訊監
        察譯文內容可知，被告許洧睿、李沛縈二人確有利用渠
        等二人使用之0000-000000號行動電話與李柏陞使用之
        0000-000000號行動電話通話聯絡後，再販賣第二級毒
        品甲基安非他命給予李伯陞甚明。
    11、故由上述1、至10、之調查說明可知，被告許洧睿、李
        沛縈二人自93年10月間某日起至94年4月間某日止，在
        其使用之0000-000000及0000-000000門號接獲李柏陞以
        其使用之0000-000000門號打來之行動電話，而以每小
        包（0.5公克）、1,000元之價格，先後7次在其桃園租
        屋處樓下，販賣甲基安非他命各1小包予李柏陞並收得
        販賣毒品款項共7,000元等情至明。被告許洧睿事後辯
        稱，其僅販賣安非他命四次給李柏陞，並未如起訴書或
        原審判決書所述那麼多次云云，自非可採。被告李沛縈
        辯稱，其並未販賣毒品安非他命給李柏陞云云，亦屬卸
        責之詞，難以採信。
（八）、關於李金瑞送貨部分，由下列陳述就交易時間、連絡方
        式、接洽對象、買賣標的、給付地點暨其價金所敘之交
        集內容，對照以下通訊監察譯文之記載，即可認定：
     1、證人李柏陞於97年2月27日在檢察官偵查時證稱：我在
        警詢時是說93年10月至94年4月共向許洧睿、李沛縈他
        們二人買了安非他命10幾次，每次向他們買1千至2千元
        ，每次要買都打電話給李沛縈。我不記得打幾號電話聯
        絡毒品，警詢時說是0000-000000。我打電話買安非他
        命是李沛縈接的，我跟李沛縈講購買的金額，她就說好
        ，就跟我約交易時間及地點，地點都在桃園市○○路上
        ，由李沛縈把貨交給我。向李沛縈都是買安非他命……
        。通聯紀錄顯示，李沛縈說：「你直接打給我弟弟」，
        是因為李沛縈當時人未在台灣，她會交代他弟弟處理我
        要購買安非他命的事。我都是打剛才那支電話買毒品。
        ……。警詢時說總共向他們買過十幾次的安非他命是正
        確的，只是他們之間如何分工，我不清楚。我只要跟李
        沛縈或許洧睿講購毒品的金額，李沛縈或許洧睿就會把
        毒品交給我，等語（94年偵字第195號偵查卷第266頁至
        第268頁）。
     2、證人李柏陞於94年8月22日在軍檢署檢察官偵查時證稱
        ：我有跟李沛縈買過十幾次毒品，……，李金瑞則是李
        沛縈不在台灣時，由他幫李沛縈轉交給我，但我沒有把
        現金拿給李金瑞，……。李金瑞交付毒品給我時都有用
        衛生紙包裹好，從外面看不出來是什麼東西，不過摸得
        出來是顆粒狀物品，跟李沛縈交易時也是如此。我都只
        有跟李沛縈說一或二，指的是份數，如果是二就比較大
        包，再由李沛縈告訴他弟弟拿多少出來，等語（軍檢署
        偵查卷第2宗第123頁至第124頁）。
     3、證人李柏陞於94年10月24日在第一審軍事法院調查時證
        稱：李金瑞與我交易毒品兩次，確定是兩次。時間記不
        得了，但地點都在桃園市○○路大廟旁邊，第一次在去
        年11、12月某天晚上，時間不記得，第二次是今年2、3
        月左右，時間不記得。李金瑞他都是用衛生紙包好交給
        我，外觀上看不出來是毒品。我是打電話給李金瑞的姊
        姊交易，但他姊（李沛縈）不在台灣，就託她弟弟李金
        瑞拿給我。我們的交易過程就是約出來，然後李金瑞把
        安非他命給我，我並沒有給他（指李金瑞）錢。兩次交
        易的金額李沛縈都跟我說是二千元，……。當時李沛縈
        不在台灣，我有打電話與李金瑞聯絡，聯絡過一次，我
        問他（李金瑞）你姊姊是不是有交代你要東西交給我。
        是用衛生紙包著，但我不確定有沒有用膠帶包著，但稍
        微用力壓一下的話就可以摸出顆粒的感覺，摸起來感覺
        像冰糖，比白砂糖粗一點，等語（第一審軍事法院卷第
        59頁至第61頁）。
     4、證人李柏陞於95年2月14日在第一審軍事法院審理時證
        稱：我都是先以電話跟李沛縈聯繫好我要的份數，再由
        李沛縈打電話給李金瑞，由李金瑞交付給我，次數只有
        兩次，詳細時間我已經不記得了，只記得有兩次。因為
        有時候約好要去拿，但是臨時有狀況來就沒去拿，所以
        我只能確定有交付兩次，等語（第一審軍事法院卷第
        147頁至第148頁、146頁）。
     5、嗣證人李柏陞於97年10月15日在原審審理時證稱：「（
        問：你在警察局、地檢署、軍事法院都作證過？）是的
        。」，「（問：以前作證說的是否實在？）是的。……
        。」，「（問：你是不是曾經從那個李金瑞那邊拿過二
        次毒品，就是你打電話過去，交付毒品的人是李金瑞？
        ）有一、二次。」，「（問：除了跟被告買毒品外，有
        無買其他東西？）沒有。」，「（問：有無跟李沛縈買
        過精油？）忘記了。」，「（問：你有無使用過精油？
        ）也忘記了。」，「（問：李金瑞把毒品交給你，你怎
        麼知道要跟他拿毒品，是誰交代你跟他拿毒品？）李沛
        縈說的。」，「（問：李沛縈跟你說，你去找他拿毒品
        或在那裡等？）在那裡等。」，「（問：你跟許洧睿買
        毒品，有沒有是李金瑞交給你的情形？）好像沒有。」
        ，「（問：我現在這邊有五張的監聽譯文，我傳真給你
        看？第一張內容第一行，男的說你在那？）是的。」，
        「（問：這張監聽譯文，這是你與誰講電話？）忘記了
        。」，「（問：這裡面男的說，我要拿二個，這二個是
        指什麼？）安非他命。」，「（問：這時，你問他，你
        在那裡，他說人在金門？）是的。」，「（問：你問他
        說，東西叫誰拿，他說當兵的弟弟拿，是叫李金瑞拿給
        你？）是的。」，「（問：下面那格，你打給他，就是
        許文福（即許洧睿）接的？）好像是。」，「（問：你
        跟他說要拿二千？）對。」，「（問：你說叫你老婆打
        電話給你小舅子是什麼意思，是要叫他送毒品？）因為
        那時候我到了跟他們約的地點，是因為沒有等到人所以
        打電話給許洧睿。」，「（問：最下面一通，為何直接
        說要打給她弟弟，是李沛縈叫你直接打給她弟弟？）忘
        記了。」，「（問：她告訴你的電話是要聯絡李金瑞？
        ）忘記了。」，「（問：第五張，軍事偵查卷182頁監
        聽譯文，第二格與第三格，第二格你聯絡李沛縈？）是
        的。」，「（問：內容說什麼？）忘記了。」，「（問
        ：裡面有提到你弟弟沒有回桃園，那是怎樣？）好像在
        問毒品的事情。」，「（問：最後一通，最下面一格，
        你打給李沛縈，問她說有無毒品的事情？）是的。」等
        語（原審卷第467頁、第469頁至第472頁、462頁）。
     6、由證人李柏陞於上開1、至5、之證述可知，證人李柏陞
        以其前開行動電話另向被告李沛縈、許洧睿購買毒品安
        非他命二次時，係經由被告李沛縈之弟李金瑞交付等情
        亦明。
     7、李金瑞於94年5月9日在檢察官偵查時證稱：我曾經有受
        姐姐李沛縈、姐夫許洧睿二人請託於93年至94年4月中
        旬將東西交給他人。他們請託之物為夾鍊袋，內有結晶
        體，他們叫我用衛生紙包起來，、、、。每次交託的都
        是夾鍊袋，也都是結晶體類的。、、、只記得有交給一
        個開拖吊車的。夾鍊袋交給對方時，對方都會拿錢給我
        ，我再將錢交還給他們二人（指被告許洧睿、李沛縈）
        ，等語（94年他字第31號偵查卷第18頁至第19頁、17頁
        ，結文在同卷第20頁；同軍檢署偵查卷第2宗第41頁至
        第42頁、40頁）。
     8、嗣李金瑞於94年9月20日在第一審軍事法院調查時供稱
        ：我將毒品交給李柏陞是在93年至94年4月下旬，次數
        大概是2至4次，確切時間我忘記了，第一次地點都是桃
        園市○○路住處的樓下，最後一次應該是4月份那次是
        在家中附近的網咖外。我幾乎都是交給李柏陞，……。
        我姊姊李沛縈都是在我休假在家時打電話給我的時候，
        叫我到她房間化妝台上的一個盒子裡，拿出一個用衛生
        紙包好的東西，直接拿到樓下，會有人在那裡等，還叫
        我記得跟他拿錢，說是那個人欠她的錢。大概都是對方
        開車過來，叫我上車把東西拿給他，我就直接上車，把
        東西交給他，並告訴他，我姊姊說要跟他收錢，我記憶
        中都是拿二千元或是一千元，收了錢後，我在我姊姊返
        台時交給我姊姊，等語（第一審軍事法院卷第23頁至第
        24頁）。
     9、又李金瑞於95年2月14日在第一審軍事法院審理時證稱
        ：全案過程我只有幫我姊李沛縈轉交東西給李柏陞2次
        ，、、。第一次交付東西給李柏陞是在93年11月18日23
        時20分許，第二次是在94年4月23日19時許，我姊姊因
        為人在金門，所以她打電話給我託我進她桃園居所的房
        間拿東西，在她化妝台旁邊的不透明塑膠盒子內打開，
        2次，、、，我就拿到桃園寶慶路的大廟前，李柏陞就
        開著拖吊車過來，問我是不是李沛縈的弟弟，並問我姊
        姊是否有託我拿東西給他，我就直接交付給他，並向他
        表示我姊要向他收錢，他就錢給我，之後李柏陞就走了
        ，等語（第一審軍事法院卷第157頁、162頁）。
    10、由李金瑞於上開7、至9、之證述可知，李金瑞於93年11
        月18 日與94年4月23日等期日，確有受被告李沛縈、許
        洧睿二人之囑咐，將內裝有結晶體之夾鍊袋物品交與李
        柏陞共二次，並由李金瑞將款項交與被告李沛縈至明。
    11、被告許洧睿於94年5月16日在警詢時供稱：我用電話通
        知李金瑞將毒品交給李柏陞共二次，我都用電話聯絡他
        ，每次一或二千元的安非他命，一千元的數量約0.6公
        克。都在我桃園縣寶慶路的樓下交給李柏陞。李柏陞的
        電話為0000-000000，等語（94年偵字第195號偵查卷第
        10頁、7頁）。
    12、被告許洧睿於94年5月31日在軍檢署檢察官偵查時證稱
        ：李金瑞只有幫我拿毒品給李柏陞，但當時毒品是我叫
        我老婆李沛縈包裝好交給李金瑞轉交李柏陞。我請老婆
        打電話通知李金瑞去我們床底下拿取包裝物一包，並告
        知時間地點轉交給李柏陞，等語（軍檢署偵查卷第2宗
        第21頁至第22頁、20頁）。
    13、被告許洧睿於97年10月15日在原審審理時供稱：「（問
        ：你叫李沛縈打電話給李金瑞，叫對方來樓下拿貨品？
        ）我打電話給李沛縈，叫李沛縈打電話給李金瑞，送貨
        到樓下，之後叫對方來拿貨。」，「（問：這情形根據
        李金瑞說法有二次，是不是？）差不多。」，「（問：
        你在法院勘驗時，曾經提到寶慶路扣案的安非他命，都
        是李沛縈包裝的？）我叫她包裝的。」，「（問：你叫
        李沛縈打電話給李金瑞，李沛縈她知道這東西是安非他
        命？）知道。」，「（問：她會知道這是安非他命，因
        為你在外面，你打電話給她，她會到房間床下拿，交給
        李金瑞，再拿到樓下？）是的。」，「（問：李柏陞部
        分是你交給他，還是李沛縈交給他？）我交給他，也有
        叫李金瑞拿給他過。」，「（問：打電話給李沛縈通知
        她弟弟送貨？）是的。」，「（問：提示偵查卷132頁
        通訊監察譯文，提示並告以要旨，對這個有何意見？這
        個就是李柏陞打電話給你買毒品，你告訴你老婆叫你小
        舅子送貨？）是的。」，「（問：李沛縈是否知道是要
        送安非他命？）知道。」，「（問：剛剛談過之後，結
        果如何？）這些事情都是我在主導，我承認犯罪事實。
        」，「（問：檢察官起訴的整個犯罪事實是否全部承認
        ？）販賣部分我都承認，整個事情我在主導，……。」
        ，「（問：有關李金瑞交付毒品二次部分，是否承認（
        提示軍事法院94年信審字第227號一、二審判決並告以
        要旨），並請辯護人解釋跟被告效力問題？）我有承認
        在我犯罪範圍。」等語（原審卷第494頁至第495頁、第
        499頁、第504頁、第515頁）。
    14、由被告許洧睿上開供述可知，被告許洧睿與李沛縈確有
        囑咐李金瑞販賣交付毒品安非他命二次給予李柏陞。
    15、被告李沛縈於94年5月9日在警詢時供稱：我跟許洧睿是
        有以電話0000000000、0000000000聯絡我弟弟李金瑞，
        指示他（李金瑞）將安非他命拿給李柏陞，他（李柏陞
        ）電話是0000000000，綽號叫「阿陞」，共交易二次安
        非他命，每次約0.5克（一包），價錢新台幣一千元，
        錢是等我到台灣住所李金瑞再將錢拿給我，另外李柏陞
        並有向我本人購買6至7次，每次一包0.5克，價錢新台
        幣一千元，等語（警卷第40頁、36頁；同軍檢署偵查卷
        第1宗第56頁、52頁）。嗣於同（9）日在檢察官偵查時
        證稱：拖車司機名叫李柏陞，李金瑞有幫許洧睿送毒，
        都是送給拖吊司機。、、，因為東西我們都裝好放在床
        下，再叫他（李金瑞）送過去（94年他字第31號偵查卷
        第31頁、第30頁；同軍檢署偵查卷第2宗第48頁、第47
        頁）。
    16、嗣被告李沛縈於94年5月31日在軍檢署檢察官偵查時證
        稱：當時毒品是由我包裝好交給李金瑞，、、。我打電
        話通知李金瑞去我床底下拿取包裝物一包，並告知時間
        地點轉交給李柏陞等語（軍檢署偵查卷第2宗第15頁至
        第16頁、14頁）。
    17、李沛縈於94年10月24日在第一審軍事法院調查時證稱：
        我交代李金瑞交付兩次毒品，兩次都是與李柏陞交易，
        時間記不得了，第一次在去年11、12月某天晚上，時間
        不記得。第二次是今年2、3月左右，時間記不得，都是
        晚上11點多的時候，地點也是在桃園寶慶路的大廟。我
        都是打電話給李金瑞，就說：「去我房間床底下的箱子
        裡面拿包好的，1小包1小包的東西，然後等我跟李柏陞
        約好後，你再下樓把東西交給他。」。我都會先用小塑
        膠袋裝好，再用衛生紙包好並以黑色膠帶捆起來。我叫
        李金瑞跟李柏陞交易二次，等語（第一審軍事法院卷第
        61頁至第63頁）。
    18、嗣李沛縈於95年2月14日在第一審軍事法院審理證稱：
        交付毒品給李柏陞是我先生跟李柏陞的協議，是我先生
        要我轉告我弟弟（即李金瑞），請我弟弟轉交東西給李
        柏陞的。跟李柏陞的毒品交付有兩次，兩次都是透過李
        金瑞交付的，我跟我弟弟講說到我床下拿一包衛生紙包
        起的東西，交給我朋友。、、、，李柏陞有拿錢給李金
        瑞，李金瑞也有拿到錢給我，李柏陞交給我弟轉交給我
        的。我包好的毒品，依我瞭解價格是新台幣二千元，就
        是我分裝後，用長約3公分、寬約2.5 公分的兩個小夾
        鍊袋包好，再以黑色絕緣膠帶包起來後再用衛生紙包著
        。我請我弟弟將包好的東西轉交給李柏陞總共有兩次，
        詳細時間我不記得了，東西都是已經分裝包好了，每次
        是兩小包，各0.6公克，合計1.2公克。軍事法院檢察署
        94 年偵字第163號偵查卷1第173頁至第174頁之94年11
        月18日通訊監察譯文中，李柏陞電話裡所指的「二個」
        是二包毒品的意思，「拿二千元」就是表示要拿價值二
        千元安非他命的份量等語（第一審軍事法院卷第139頁
        、第141頁、第143頁至第145頁）。
    19、被告李沛縈於97年10月15日在原審審理時供稱：「（問
        ：有關許洧睿證詞，有何意見？）無意見。」，「（問
        ：根據李金瑞說法，還有許洧睿承認內容，許洧睿接到
        李柏陞買毒品，因為他人在外面，請妳去房子裡面拿毒
        品，請李金瑞轉交，你有收錢？）我打給李金瑞，他人
        在外面，我說不要管他，後來都是許洧睿打電話給李金
        瑞，叫他去送。」，「（問：你打給李金瑞叫他去送東
        西，你是否知道去送毒品？）知道。」，「（問：為何
        知道？）用猜的。」，「（問：李金瑞那二次你知道，
        這個你不知道？提示軍事偵一卷，94.2. 27晚上9時17
        分，94.2.27早上9時58分，有二通李柏陞打給李沛縈，
        提示並告以要旨，這更明顯，是否交易毒品？）他打電
        話來聊天，他有打電話來問。」，「（問：是否是問毒
        品？）對。」，「（問：他打電話來問？）他打電話來
        問有無毒品，我故意騙他，假裝要幫他調貨。」，「…
        …。那時我先生吸毒，他戒毒戒不起來，他那時電話被
        監聽，叫我電話借給他用，叫我幫他聯絡，……。」，
        「（問：他叫你幫助他聯絡，聯絡什麼？）有時候來找
        他，有時候他叫我隨便亂說推掉，有時候他沒有東西給
        別人叫我說謊來騙人。」等語（原審卷第503頁、511頁
        至第513頁、第517頁）。
    20、93年11月18日晚上11時5分41秒0000-000000門號撥打
        0000-0 00000號行動電話之通訊監察譯文記載：「男：
        你在哪。李：你要多少。男：我拿二個。李：什麼時候
        要。男：現在，你在那邊。李：金門。男：你又要叫誰
        拿。李：我弟。男：當兵那個。李：是的。男：有沒有
        關係。李：不會。男：我人在桃園，約在那邊拿比較方
        便。李：樓下。男：我車牌號碼知道嗎。李：549。男
        ：正確。李：多久。男：十多分鐘。李：到了再打給我
        。男：是。」，93年11月18日晚上11時16分23秒前揭
        0000-000000門號撥打上述0000-000000號行動電話之通
        訊監察譯文記載：「男：我到了。文福：安怎。男：叫
        你老婆打電話告訴你小舅子。文福：你要拿多少。男：
        拿二千元。」，94年4月22日晚上10時8分被告李沛縈使
        用之0000-000000號行動電話撥打上述0000-000000號行
        動電話給李金瑞之通話監察譯文記載：「B：要多少裡
        面只剩兩包。A：什麼。B：裡面只剩兩包。A：盒子裡
        面呢？B：對啊！A：裡面還有啦，他只要這樣子就好，
        他十二點才會到啦。B：十二點喔。A：你要出去嗎？B
        ：有啊。A：那你去啦，不要管他了。」；94年4月23日
        下午1時43分上開0000-000000號行動電話撥打前揭0000
        -000000號行動電話之通話監察譯文記載：「A：你在哪
        裡？B：我在外面。A：你什麼時候會回去？B：看他什
        麼時候過來拿啊！A：我叫他跟你聯絡，煩死了，每次
        我都找不到人。B：好啦。」；嗣於94年4月23日下午1
        時46分0000-000000門號撥打上開0000-000000號行動電
        話之通話監察譯文記載：「1：你直接打給我弟弟。2
        ：抱歉。1：0000-000000。2：抱歉啦」各等語明確（
        見94年偵字第195號偵查卷第132頁第1格、第2格譯文、
        第133頁最後一格譯文、第98頁第3格譯文；軍檢署偵查
        卷第1宗第106頁第1格、第6格譯文）。
    21、由被告李沛縈於上開15、至19、之供述與20、之通信監
        察譯文對話內容所提及0000-000000門號行動電話之男
        子分別向被告李沛縈、許洧睿購買毒品後，並提及由被
        告李沛縈之弟轉送交付等情可知，被告李沛縈、許洧睿
        二人分別於93年11 月18日晚上11時5分及當晚11時16分
        許，以渠等共同使用之行動電話0000-000000門號接獲
        李柏陞以0000-000000門號打來之行動電話後，即指示
        與有共同販賣第二級毒品甲基安非他命概括犯意聯絡之
        李金瑞，將2小包（各重0.6公克）甲基安非他命，送至
        其桃園市○○路大廟旁，交付李柏陞並收取2000元款項
        ；且被告李沛縈於94年4月22日晚上10時8分及翌日（23
        日）下午1時43分，以其0000-000000號行動電話撥打00
        00-000000門號給予李金瑞，通知李金瑞至前揭桃園租
        屋處內臥室床下取出2小包（各重0.6公克）甲基安非他
        命轉往桃園縣桃園市○○路大廟旁，於當日晚上7時許
        交予李柏陞並收取款項2,000元各等情至明。
（九）、劉啟新於94年2月間某日以其使用之0000-000000門號撥
        打0000-000000門號行動電話給予李沛縈，隨後至李沛
        縈前揭桃園租屋處內，以每錢20,000元之價格，先付現
        款1,0000元向對其（劉啟新）推銷之許洧睿購買海洛因
        2錢半，再由李沛縈自客廳桌下取出包妥之海洛因交付
        ；嗣李沛縈於94年4月9日在其使用之0000-000000門號
        接獲劉啟新以上開門號打來之行動電話，仍以上述價格
        ，在其桃園租屋處，販賣1錢海洛因予劉啟新，此後劉
        啟新經李沛縈電話催索，始於94年4月22日匯款30,000
        元至李沛縈設在台東區中小企業銀行台北分行第000000
        0000000號帳戶等情，業據證人劉啟新於偵查及原審審
        理時證稱無訛（其證述內容詳如下列1、2所示），並有
        存摺影本2紙在卷可稽（見94年偵字第195號偵查卷第94
        頁、95頁）；參照被告許洧睿、李沛縈二人於下列供述
        ，暨通訊監察譯文之記載，足證被告二人確有前述販賣
        海洛因予劉啟新之犯行。又被告辯稱劉啟新曾為贖車向
        許洧睿借款50,000元云云，然為劉啟新否認；而劉啟新
        匯入被告李沛縈之存款帳戶內之30,000元苟非購買毒品
        之欠帳，被告李沛縈於如後述94年4月23日12時47分與
        許洧睿交談之通訊監察譯文所示，何需以「我騙他說有
        東西要來」誘使劉啟新匯款，被告許洧睿當亦無庸失望
        地表示：「昨天匯3萬來，他不是要6萬3的嗎？……匯3
        萬而已喔」；參照被告李沛縈於94年5月9日在警詢時供
        稱：「（問：為何妳在與綽號阿東（堂）電話中聯絡由
        妳主動談到毒品，顯示該筆款項為販毒匯款請說明？）
        該筆款項是我先生許洧睿販售海洛因給劉啟新綽號阿東
        （堂）款項沒錯，我要他匯到我戶頭內，總金額為新台
        幣六萬餘元，但他只匯新台幣三萬元到我戶頭內」等語
        （警卷第41頁、36頁；同軍檢署偵查卷第1宗第57頁、5
        2頁），已明白供認上述匯款30,000元係為償還先前購
        買海洛因之欠款，可見劉啟新匯入之30,000元確係被告
        販毒所得。
     1、證人劉啟新於97年1月17日在檢察官偵查時證稱：我在
        94年2至4月間曾向許洧睿及李沛縈購買海洛因毒品2次3
        錢多共花6萬元，那時是用我的手機0000-000000打給李
        沛縈的手機0000 -000000。我當時是到李沛縈桃園市的
        家裡買，第一次向李沛縈買的時候是買2錢半，每錢2萬
        元，共5萬元，我付1萬還欠4萬。第2次印象中是向李沛
        縈買一錢，2萬元，當時許洧睿也在場，錢還沒給他，
        所以我還欠他6萬元。我在94年4月22日匯款給李沛縈，
        是購買海洛因的欠款3萬元。當初警察問我實際向何人
        購買毒品時，我是回答說，如果許洧睿有進毒品時，李
        沛縈就會主動打電話給我，問我要不要到他們的租屋處
        ，每次我到她家裡的時候，許洧睿就會跟我推銷毒品的
        品質及價位都很好，李沛縈就會拿毒品給我看，如果我
        決定要購買的時候，李沛縈就會從客廳桌下拿毒品給我
        。我那時要買毒品時，是小姐接的沒錯，我的印象電話
        幾乎都是李沛縈接的。我在94年5月1日，用0000-00000
        0的手機傳簡訊給許洧睿0000-0 00000的手機，內容是
        說有人帶著現金1兩，要不要回覆一下，不要沒有消息
        ，那意思是指身上有沒有帶海洛因的意思，等語（94年
        偵字第195號偵查卷第249頁至第250頁）。
     2、劉啟新於97年10月15日在原審審理時證稱：「（問：有
        無曾經從許洧睿、李沛縈這邊拿到海洛因？）有。」，
        「（問：你從許洧睿或李沛縈這邊，拿到海洛因幾次？
        ）二、三次。」，「（問：誰交給你，是許洧睿或李沛
        縈交給你的？）都有。」，「（問：是在什麼地方交給
        你？）他家。」，「（問：每次都拿多少？）不一定。
        」，「（問：你有無付錢？）有。」，「（問：多少錢
        ？）幾萬元，忘記了。」，「（問：如何付錢？）匯給
        他。」，「（問：還有無欠他錢？）還有。」，，「（
        問：你跟他們拿東西與誰聯絡？）李沛縈。」，「（問
        ：如何聯絡？）電話聯絡。」，「（問：有無跟許洧睿
        聯絡過？）都有。」，「（問：你到底跟許洧睿或李沛
        縈聯絡過幾次？）跟李小姐比較多。」，「（問：你民
        國94.7.13，是否有到警局做筆錄？）是的。」，「（
        問：97. 1.17是否有在地檢署接受檢察官訊問？）是的
        。」，「（問：你這兩次筆錄說的是否實在？）實在。
        」，「（問：筆錄是否完全看清楚？）清楚。」，「（
        問：依照你的記憶，是當時記憶清楚，還是現在清楚？
        ）當時記憶清楚。」，「（問：你是否確實與許洧睿、
        李沛縈買毒品？）有。」，「（問：你跟他們買毒品，
        他們為何同意讓你欠錢，你現在是否有欠他錢？）不是
        很清楚。」，「（問：你給壹點，欠他壹點，為何會讓
        你欠？）後來會匯給他。」，「（問：你後來用匯款？
        ）對。」，「（問：警察有把監聽譯文給你看過了？）
        有。」，「（問：是你與被告二人的對話？）是的。」
        ，「問：你綽號叫什麼？）阿堂。」，「（問：你是否
        曾經匯了三萬元給李沛縈設在中小企銀帳戶？）有。」
        ，「問：這筆錢為何給他？）我欠他的錢，買毒品的錢
        。」，「（問：你這次的錢是向許洧睿買毒品或向李沛
        縈買毒品？）她叫我匯這個帳號給她。」，「（問：是
        李沛縈叫你匯的？）是的。」，「（問：你打電話，李
        沛縈接到，你會跟他說買毒品？）我會問她有沒有。」
        ，「（問：她接到電話，會告訴你時間、地點，還是會
        轉給許洧睿？）他們夫妻會研究一下有沒有貨，再叫我
        過去拿。」，「（問：你過去拿，是誰拿給你？）都是
        她先生許洧睿。」，「（問：你去拿時，他們夫妻都在
        嗎？）都是她先生跟我講。」，「（問：是不是你打電
        話給李沛縈買毒品，約去他家交易，你去他家，就由許
        洧睿出來接洽拿毒品給你？）對。」，「（問：在警局
        時，曾經提示過壹個監聽譯文給你看，那是顯示在
        94.5.1有用0000-000000的手機傳簡訊給0000-000000，
        這通電話裡面有問說，有人帶現金要一兩，要不要回復
        一下，這部分是什麼意思？）就我的記憶，跟他們聯絡
        ，因為他們嫌我沒有錢，就不給我毒品，所以我問他說
        ，現在有人要拿現金，你要不要回復一下。他一直跟我
        說，下禮拜有下禮拜有，但一直沒有給我，所以我就說
        有人要拿現金等話。」，「（問：李沛縈是否曾經在電
        話裡面跟你談到衣服的事情，用衣服當作毒品代號？）
        對。」，「（問：你們用衣服當作毒品交易代號？）對
        。」，「（問：我們現在傳真五張電話監聽譯文給你看
        ，乘現在等候時間再問你壹個問題），……。（你是否
        曾經用車子行照向當舖借五萬元？）沒有。」，「（問
        ：你有向被告說，你有壹個當士官的朋友，拿車子行照
        去當舖借錢？）沒有。」，「（問：你是否曾經向被告
        借五萬元，幫朋友把車子贖回來？）沒有，他有叫我寫
        假的借據，他說案子查獲以後比較好說。」，「（問：
        你有寫嗎？）有。」，「（問：被告說你匯給李沛縈三
        萬元是你之前借錢贖回車子還給他的？）不是。」，「
        （問：所以這三萬元匯給李沛縈是買毒品欠的錢？）確
        實。」，「（問：請你看一下手上五張傳真監聽譯文，
        請你從96頁開始，第一頁是否你打電話給李沛縈？）對
        。」，「（問：這裡面要聯絡什麼？）聯絡問她有無毒
        品。」，「（問：聯絡問她有無毒品？）是的。」，「
        （問：第二頁，這也是你打電話給李沛縈？）是的。」
        ，「（問：內容是說什麼？）這內容我買毒品尾款沒有
        匯給她。」，「（問：第三頁，有三通電話，也都是你
        打給李沛縈買賣毒品的事情？）二通。」，「（問：第
        一通告訴你匯款帳號的事情？）是的，第2通是我錢匯
        過去她有無收到。」，「（問：第四頁，你打給李沛縈
        的嗎？）是的。」，「（問：這也是問三萬元有無收到
        ？）是的。」，「（問：這裡面有提到之前衣服的資料
        ，這是什麼意思？）東西的好壞。」，「（問：你問他
        這不是一手，是否這毒品有摻料？）對。」，「（問：
        李沛縈回答說要問她老公比較清楚？）對。」，「（問
        ：最後壹張監聽譯文，第五張，有人問他說有人帶現金
        一兩，要不要回復？）這是要買毒品。」，「（問：這
        誰接的？）應該是他老婆吧。」，「（問：下面一通是
        你打給許洧睿？）是的。」，「問：你說現在有現金有
        人跟你要，要什麼東西，是要毒品嗎？）是的，要毒品
        。」，「（問：是針對上通簡訊買毒品的事情？）是的
        。」等語明確（見原審卷第449頁、第451頁至第461頁
        ）。
     3、由證人劉啟新上開1、2、證述可知，證人劉啟新於94年
        2月至4月間確有以電話向被告許洧睿、李沛縈二人購買
        海洛因毒品2次3錢共計6萬元，第1次係購買2錢半，每
        錢2萬元，共5 萬元，證人劉啟新則先付1萬元，尚欠4
        萬元；第2次購買一錢，2萬元，並未付款；共欠6萬元
        購毒款項。嗣證人劉啟新於94年4月22日匯款給被告李
        沛縈購買海洛因之其中欠款3萬元等情至明。
     4、被告許洧睿於94年5月9日在警詢時供稱：還有一位叫阿
        堂，電話000-000000，我曾賣過他一錢海洛因、、、。
        有賣給阿堂電話000-0000000級毒品海洛因二次，我及
        李沛縈每人都交貨一次給他（指阿堂），其他都是和我
        老婆聯絡（警卷第27頁、29頁、第22頁；同軍檢署偵查
        卷第一宗第43頁、第45 頁、第38頁）；繼於94年5月16
        日在警詢時供稱：0000-00000 0、0000- 000000號電話
        都是我所有，警方提示之所有通訊監察譯文資料經我親
        閱後確實是我所談論的購買毒品及販毒事實。通訊監察
        的電話號碼是我的沒錯。、、。然後他將款項匯入我老
        婆的東企帳戶三萬元，、、、。（見同上偵查卷第8頁
        、第11頁、第7頁）。
     5、被告許洧睿於94年5月17日在檢察官偵查時供稱：阿堂
        買過毒品海洛因，他後來就先匯三萬給我，希望我手邊
        有毒品可以先給他吸，想要騙我先給他毒品等語（同上
        94年偵字第195號偵查卷第39頁、第37頁）。
     6、被告許洧睿於97年7月23日在原審準備程序供稱：我有
        給劉啟新海洛因等語（原審卷第245頁）。
     7、被告許洧睿於97年10月15日在原審審理時供稱：「（問
        ：提示偵查卷98頁行動電話通訊監察譯文並告以要旨，
        這內容你看一下，這是你與李沛縈對話內容？）是的。
        」，「（問：裡面講到阿棟是否是阿堂（台語）的諧音
        ？）是的。」，「（問：裡面談到阿棟是否是早上作證
        的劉啟新？）是的。」，「（問：裡面他嫌你們東西太
        貴，是否指毒品太貴？）是。」，「（問：毒品是什麼
        毒品？）海洛因。」，「（問：他打電話，是約在租房
        子地方交易？）是的。」，「（問：他上來拿毒品，李
        沛縈在場嗎？）我與劉啟新在客廳。」，「（問：你跟
        他推銷完毒品是誰拿毒品出來？）我。」，「（問：有
        無李沛縈去房間拿毒品的情形？）、、，都是我拿給他
        的。」，「（問：提示偵查卷96頁通訊譯文，劉啟新打
        電話給李沛縈，提示並告以要旨，這內容為何與你剛剛
        說的不一樣，從這內容顯示劉啟新買毒品就直接與李沛
        縈交易，為何與你說的不一樣？）不曉得。」，「（問
        ：提示偵查卷99頁通訊監察譯文，劉啟新又打電話給李
        沛縈，提示並告以要旨，根據劉啟新早上說法，衣服就
        是毒品？）是。」，「（問：這裡面不是一手，劉啟新
        說法就是有稀釋過？）對。」，「（問：若照譯文講法
        ，顯然劉啟新經常跟聯絡李沛縈買賣毒品，講話內容，
        李沛縈也知道你與他交易毒品，不是嗎？）他有來找過
        我。」，「（問：譯文內容，李沛縈是否知道你與劉啟
        新交易毒品？）李沛縈知道。」，「（問：先不要講五
        萬元，毒品給他是一回事，欠錢是一回事，現在不是解
        釋三萬元、五萬元的事情，你剛才否認李沛縈與他交易
        毒品，我現在拿出這二個證據來質疑你，現在通聯紀錄
        有顯示，他是直接與李沛縈講買賣毒品的事情，有關這
        個東西要叫誰去送，或東西純不純，都要跟你講？）我
        都沒有去，他會打電話來煩你，我要跟他應付一下。」
        ，「（問：李沛縈為何知道東西純不純要問你？）她怎
        麼講，他怎麼聽，只是想要應付他一下。」，「（問：
        那她怎麼知道？）劉啟新來跟我一起用過毒品，李沛縈
        有看過。」，「（問：剛剛談過之後，結果如何？）這
        些事情都是我在主導，我承認犯罪事實。」，「（問：
        檢察官起訴的整個犯罪事實是否全部承認？）販賣部分
        我都承認，整個事情我在主導，、、。」，「販賣毒品
        都是我主導，、、、，請庭上給我自新機會。」等語（
        原審卷第491頁至第492頁、第499頁至第502頁、第504
        頁、第517頁）。
     8、故由上開4、至7、被告許洧睿於警詢、偵查與原審審理
        之供述可知，被告許洧睿對於如事實欄第一段（四）、
        所述關於共同販賣第一級毒品海洛因二次犯行部份之事
        實業已供承認罪在卷。
     9、被告李沛縈於94年5月9日在警詢時供稱：我先生許洧睿
        販售海洛因給綽號阿東（堂）沒錯，綽號阿東（堂）真
        實姓名劉啟新，阿東（堂）匯款到我台東中小企業銀行
        台北分行帳號0000000000000，總金額為新台幣六萬餘
        元，但他只匯新台幣三萬元到我戶頭內。我與綽號阿東
        （堂）電話聯絡所談到的「衣服」是指毒品海洛因，新
        台幣六萬餘元的海洛因共計3錢等語明確（警卷第41頁
        、第36頁；同軍檢署偵查卷第1宗第57 頁、52頁）。
    10、李沛縈於94年5月9日在軍檢署檢察官偵查時證稱：有賣
        給「阿東」，、、、，「阿東」有匯了3萬元到我戶頭
        ，是在上個月二十幾號匯的，匯款到臺東企銀臺北分行
        ，我的戶名內等語在卷（見軍檢署偵查卷第2宗第48頁
        ）。
    11、被告李沛縈於97年10月15日在原審審理時供稱：「（問
        ：有關許洧睿證詞，有何意見？）無意見。」，「、、
        ，那時我先生吸毒，他戒毒戒不起來，他那時電話被監
        聽，叫我電話借給他用，叫我幫他聯絡，……。」，「
        （問：他叫你幫助他聯絡，聯絡什麼？）有時候來找他
        ，有時候他叫我隨便亂說推掉，有時候他沒有東西給別
        人叫我說謊來騙人。」等語（見原審卷第503頁、第517
        頁）。
    12、94年4月9日凌晨0時1分16秒0000-000000門號撥打0000-
        000000號行動電話之通訊監察譯文記載：「B：李小姐
        ，不好意思。A：我弟沒有出去，不方便，如果你要來
        拿了就走就ok。B：可以。A：先拿個一錢，看東西怎樣
        再說，你的意思事先讓你欠是不是。B：我先拿給人家
        看，明天中午在和你算。A：好。」等語（94年偵字第
        195號偵查卷第96頁第3格）。
    13、94年4月21日下午3時7分0000-000000門號撥打0000-000
        000號行動電話之通訊監察譯文記載：「A：阿忠你有沒
        有收到簡訊了。B：有啊。A：阿現在是怎樣了他一直打
        電話問我。B：半塊可以嗎。A：好啊那我跟他講因為他
        一直問我啊看要多少。B：因為前天環中東路出一點事
        情啦。A：啊你錢還沒匯喔。B：還沒啊。A：我不知道
        呢。B：還沒弄夠啊。A：你等我一下。B：好，你人在
        哪裡。A：我人在金門啊，我不曉得你還沒匯，我應該
        明天會過去。B：明天你過來給你。A：好啊。B：之前
        拿的那衣服根本不是原的嗎，不是喔，東西根本不行。
        A：拜託整塊的呢。B：啊不行拉，不是啦，絕對不是啦
        ，拿給人家講給人家笑死掉，人家說那是什麼東西，什
        麼叫原的衣服，比起來差天跟地的東西，差不多有一比
        一點五，你知道嗎，我不騙你，拿給你看你就知道。A
        ：我不知道啦，因為上次拿回來的也是那個剩的拿回來
        的啊。B：你明天回來是嗎。A：應該是明天。B：明天
        到打給我。A：我跟你講，你用轉的給我，不要明天拿
        給我啦。B：好啦。A：然後這一次我老公是跟我講大概
        是禮拜六，我等一下打電話跟他講你的部分就是弄一半
        嗎，如果說要去接他是叫我找一個啊弟啊載我們去接啦
        ，如果說你有時間，你跟他去接。B：去哪裡接。A：機
        場啊。B：好」等語（見同上偵查卷第97頁）。
    14、94年4月22日上午10時49分0000-000000門號撥打0000-0
        00000號行動電話之通訊監察譯文記載：「A：何先生。
        B：我那個紙被我用不見了，你再念一次給我。A：你幫
        我轉行庫代號005，帳號000000000000，我念一次，005
        000000000000，就這樣子。B：這個是用轉的，可以用
        匯的嗎。A：匯的話你要寫匯款單啊，寫台灣土地銀行
        金城分行，等一下不要那個卡在我老公那裡，如果他去
        領就知道你還沒匯進來，匯我原本給你的那個台東區中
        小企業銀行台北分行，然後帳號是00 00000000000。B
        ：這個怎麼比較多。A：你匯這個好了，不要匯那個，
        因為那張卡在我老公那裡。B：銀行代號呢。A：057。B
        ：這個怎麼那麼多位數。A：13位數啊。B：057是地方
        代號嗎。A：057是銀行代號。B：啊上面那個號碼怎麼
        12的號碼。A：那是公司帳號啦，不一樣。B：戶名寫你
        的嗎。A：對，我的名字。B：好。A：台北分行喔。B：
        好」等語（見同上偵查卷第98頁第1格）。
    15、94年4月22日下午1時51分0000-000000門號撥打0000-00
        0000號行動電話之通訊監察譯文記載：「B：喂，李小
        姐。A：你好。B：我跟你說我已經轉三萬塊過去了，你
        看有沒有轉到，應該轉到了。A：我問我老公一下。B：
        什麼時候過來。A：我今天晚上先過去，我老公會明天
        再過去。B：這樣子喔，之前那個衣服的資料絕對不是
        一手的啦。A：你明天碰到我老公再問他比較清楚啦。B
        ：好」等語（見同上偵查卷第98頁第2格）。
    16、94年4月23日中午12時47分0000-000000門號撥打0000-0
        00000號行動電話之通訊監察譯文記載：「A：阿棟怎麼
        可能會打電話給你。B：怎樣。A：我騙他說有東西要來
        ，他昨天有匯三萬塊來啦。B：昨天匯三萬來，他不是
        要六萬三的嗎。A：對啊，他意思說東西太貴，我們拿
        給他東西不是一手的啦，裝瘋子啦，我之前傳簡訊給他
        就是騙他說禮拜六有東西會到，然後到時再叫他跟你去
        拿就對啦，然後他才把錢匯過來你知道嗎。B：匯三萬
        而已喔。」（見同上偵查卷第98頁第4格）。
    17、94年5月1日上午8時39分19秒0000-000000門號撥打0000
        -000000號行動電話之通訊監察譯文記載：「有人帶著
        現金要一兩，要不要回復一下，不要沒有消息（簡訊）
        」等語（見同上偵查卷第101頁第3格）。
    18、94年5月7日晚上9時40分0000-000000門號撥打0000-000
        000號行動電話之通訊監察譯文記載：「A：你在幹嘛。
        B：我在家裡感冒。A：啊你那個錢有沒有匯。B：打電
        話給你你都沒開機。A：我去大陸都回來了，你都還沒
        匯，你還跟我說什麼我要處理整個的不夠錢，叫你匯個
        錢，你娘的，好像我跟你分的。B：阿你怎麼講這樣。A
        ：大家方便為原則，我要處理，你現在現金沒有去，你
        要跟人家說什麼，這種事情你也很清楚，這是很現實的
        ，沒有人像我福啊，東西你先拿去錢再算。B：啊不會
        跟你拖，你放心啦。A：我跟你說我現在要處理大件的
        ，我跟你講錢不夠，你叫我怎麼做事情啊，我都已經去
        大陸有回來了。B：你現在在哪裡。A：在桃園啦。B：
        啊。A：家裡啦。B：我等一下去找你。A：你差不多什
        麼時候要找我。B：差不多半小時啦。A：要來來啦，啊
        你那什麼時候要那個。B：見面再說。A：我不會講你啦
        。」等語（見同上偵查卷第101頁第4格）。
    19、由被告李沛縈於前揭9、至11、在警詢、偵查與原審審
        理時之供述及12、至18之通信監察譯文對話內容可知，
        被告李沛縈確有與被告許洧睿於如事實欄第一段之（四
        ）、所述之時、地共同販賣第一級毒品海洛因給予劉啟
        新二次共3錢6萬元，嗣由劉啟新匯款3萬元至被告李沛
        縈在台東區中小企業銀行台北分行第0000000000000帳
        號等情亦明。
    20、被告二人事後辯稱並未販賣第一級毒品海洛因給予劉啟
        新云云，經核均屬飾卸之詞，委不足採。
（十）、被告許洧睿或李沛縈交付與曾國俊、李柏陞及劉啟新之
        毒品雖未被警查扣、送驗；然毒品之價格昂貴，若被告
        許洧睿及李沛縈所出售者均係假貨，長期吸毒之曾國俊
        、李柏陞及劉啟新殊不可能於初次交易後仍願再度花錢
        向被告等購買，甚至有劉啟新匯款清償賒欠之情形；且
        被告李沛縈於93年11月22日下午3時58分58秒以0000-00
        0000門號撥打0000-000000號予綽號「坤哥」之通訊監
        察譯文記載其交易之「軟的」、「硬的」等語（警卷第
        119頁第1格譯文），乃一般毒販為掩飾犯行所用以代表
        海洛因及安非他命之黑話；除扣案前述如事實欄第二段
        所述，如附表三編號1、所述之一包白糖外，在前開桃
        園縣桃園市○○路326號3樓之1租屋處及金門縣金寧鄉
        湖埔村埔后99號被告許洧睿住處亦有業經驗明之海洛因
        及安非他命被查獲，可見被告許洧睿及李沛縈即有真正
        之毒品可供交付。參以證人曾國俊於97年9月23日在原
        審審理時證稱向被告許洧睿購買之安非他命品質比較好
        （見原審第405頁、404頁、397頁）；證人劉啟新於97
        年10月15日在原審審理時亦證稱其本人在電話中向李沛
        縈抱怨毒品裡面有摻料（見原審卷第460頁、449頁，相
        關之通訊監察譯文見同上偵查卷第97頁、第98頁、第99
        頁）；依卷附李柏陞於93年11月18日晚上11時5分41秒
        以0000-000000門號撥打0000-00000 0號行動電話與李
        沛縈、許洧睿於93年11月18日晚上11時16分23秒以0000
        -000000門號撥打0000-000000號行動電話予李柏陞、李
        沛縈於93年11月11日凌晨1時49分4秒、94年3月23日晚
        上9時41分3秒、94年5月6日中午12時4分、於94年2月26
        日晚上9時17分19秒、94年2月27日早上9時58分30秒以
        0000-000000門號撥打0000-000000號行動電話予李柏陞
        、李沛縈於94年4月23日下午1時46分以0000-000000 門
        號撥打0000-000000號行動電話予李柏陞之通話之監聽
        譯文內容，均無毒品成份不純或其被騙之爭執（見同上
        偵查卷第132頁至第134頁、軍檢署偵查卷第1宗第182
        頁）；對照被告許洧睿於94年5月8日在警詢時供稱：「
        二級毒品我買回來除了供自己吸食外尚轉讓給毒友使用
        。白葡萄糖是用於摻入海洛因裡面。……，另毒友向我
        購買二級毒品安非他命時我都是用夾鍊袋包裝的。……
        ，資料夾的用途是把白葡萄糖磨細後摻入海洛因裡面，
        以一比一或一比二之比例摻入之用供自己吸食及調給他
        人。……。我向人購買毒品後再調給毒友，他們二級毒
        品都是半兩或一兩左右」等語（警卷第19頁、20頁），
        嗣被告許洧睿於97年12月17日在原審審理時供稱：「（
        問：你跟徐阿坤買過海洛因、安非他命之後，徐阿坤有
        沒有跟你調過毒品？）有調過一次給他。毒品是安非他
        命。」，「（問：你在本件被查獲前，你與徐阿坤關係
        為何？有沒有因為毒品交易，產生不愉快或撕破臉的情
        形？）吸毒的人本來個性就怪怪的，沒有撕破臉，我與
        他關係算普通朋友。」，「（問：你自己買進來海洛因
        或安非他命有自己施用過？）有用過，效果我不知道如
        何講，吸的感覺有毒品的感覺。感覺上就是海洛因與安
        非他命。」，「（問：你每次向徐阿坤買進來海洛因、
        安非他命，成份是否純，有沒有被騙的情形？）沒有。
        」，「（問：你跟徐阿坤、黃承榮買的毒品，有沒有跟
        他們退貨過，因為發現是假的毒品，跟他們退貨過？）
        忘記了。」，「（問：你覺得徐阿坤賣你的海洛因、安
        非他命，成份不錯，才繼續向他們買？）這是習性，向
        誰買就繼續向誰買」等語在卷（原審卷第591頁）。由
        上述調查說明，可見證人曾國俊、李柏陞與被告許洧睿
        或、李沛縈二人交易確係取得安非他命，證人劉啟新向
        被告許洧睿或李沛縈二人購買之物亦係毒品海洛因無疑
        。
（十一）、查被告李沛縈曾出資而單獨或偕被告許洧睿向綽號「
          坤哥」之成年男子徐阿坤購買安非他命及海洛因數次
          ，亦曾自93年底起至94年初止，由其出資兼以電話連
          絡，讓被告許洧睿向黃承榮購買海洛因2次，且負責
          轉接購毒者曾國俊購毒之電話，或逕自於電話中與購
          毒者曾國俊、李柏陞及劉啟新洽談毒品買賣，甚至親
          自交付毒品予購毒者李柏陞、劉啟新，併指示李金瑞
          交付毒品予李柏陞，另以電話向購毒者劉啟新催討售
          毒欠款各等情，均已如前述。可見被告李沛縈即已參
          與毒品買入之出資、連絡及賣出毒品之分裝、接洽、
          交付、索款等各階段行為；且其若無意與被告許洧睿
          一起販毒，何需出資；再依前揭通訊監察譯文所示，
          被告李沛縈於電話中向購毒者劉啟新索討賣毒欠款、
          提議向被告許洧睿反應毒品不純問題，暨與被告許洧
          睿討論如何應付抱怨之情事；參照下列被告供述，益
          證被告李沛縈經手毒品買入及賣出事宜，係自始即出
          於被告許洧睿之授意所為，而與被告許洧睿間有犯意
          聯絡及買進、賣出之行為分擔各等情至明。
       1、被告許洧睿於94年5月9日在警詢供稱：我與「昆哥」
          （同坤哥音）交易（毒品）有時我自己去拿，有時是
          和我老婆一起去的；我、李沛縈與李金瑞除了自己吸
          食外，也向別人買來再賣出，賺一些錢來吸毒，我們
          三人開始販賣一、二級毒品是於九十三年十月份開始
          販賣；這其中每個的角色是我及我老婆李沛縈每次回
          台灣向毒品上源購買一、二級毒品，然後在桃園市○
          ○路三二六號三樓之一以塑膠透明夾鍊袋分裝毒品，
          再轉賣出去給下線的毒友，如果有人要購買一、二級
          毒品，我就叫我老婆打電話給李金瑞，叫他（李金瑞
          ）到我們的房內去拿毒品交付給購買毒品的對象，販
          賣所得只有我和老婆李沛縈二人分享。因為我在金門
          容易引起警方的注意，所以與台灣的吸毒份子及藥頭
          都是留我太太的電話，叫他們與我老婆聯絡，所以大
          部分與吸毒份子及藥頭聯絡的都是我老婆，買賣毒品
          的事我都交給她處理等語在卷（警卷第25頁、29頁、
          22頁；同軍檢署偵查卷第1宗第41頁、第45頁、第38
          頁）。
       2、被告許洧睿於94年5月31日在軍檢署檢察官偵查時證
          稱：李金瑞只有幫我拿毒品給李柏陞一次，但當時毒
          品是我叫我老婆李沛縈包裝好交給李金瑞轉交李柏陞
          等語（軍檢署偵查卷第2宗第21頁，結文在同卷第19
          頁）。
       3、被告許洧睿於97年10月15日在原審審理時供稱：「（
          問：你說（交付毒品給曾國俊）一開始是你接洽，後
          來幾乎是你去，是否後來是李沛縈接洽？）叫我老婆
          拿去給他（曾國俊）過。」，「（問：你叫李沛縈打
          電話給李金瑞，叫對方來樓下拿貨品？）我打電話給
          李沛縈，叫李沛縈打電話給李金瑞，送貨到樓下，之
          後叫對方來拿貨。」，「（問：你與曾國俊交易中，
          李沛縈扮演什麼角色？）幫我轉接電話。」，「（問
          ：她知道曾國俊是要買毒品？）大概知道。」，「（
          問：你在法院勘驗時，曾經提到寶慶路扣案的安非他
          命，都是李沛縈包裝的？）我叫她包裝的。」，「（
          問：你叫李沛縈打電話給李金瑞，李沛縈她知道這東
          西是安非他命？）知道。」，「（問：她會知道這是
          安非他命，因為你在外面，你打電話給她，她會到房
          間床下拿，交給李金瑞，再拿到樓下？）是的。」，
          「（問：每次跟徐阿坤交易，有時你自己去，有時與
          李沛縈一起去？）是的。」，「（問：有沒有李沛縈
          自己去跟他買過？）我有叫她（李沛縈）去拿貨。」
          ，「（問：你有叫她（李沛縈）拿貨幾次？）好像一
          次而已。」，「（問：你們都有在吸，毒品放在那裡
          ，她（李沛縈）知不知道？）我有拿壹點讓她（李沛
          縈）知道，其他我有收起來。」，「（問：有一部分
          讓她（李沛縈）知道？）是。」，「（問：向黃承榮
          還是徐阿坤買？）忘記跟誰買，我先打電話聯絡好，
          叫她（李沛縈）拿回來的樣子。」等語（原審卷第
          493頁至第496頁、第498頁、第503頁、第482頁）。
       4、被告李沛縈於97年10月15日在原審審理時供稱：「（
          問：妳是不是曾經或跟許洧睿向徐阿坤購買毒品？）
          我有與許洧睿去找過徐阿坤。」，「（問：你們去買
          什麼東西，海洛因還是安非他命？）兩種都有，是他
          （許洧睿）上去，我不知道他們交易什麼東西，我在
          外面等。」，「（問：妳是否知道許洧睿去買毒品？
          ）知道。」，「（問：用誰的錢買？）一部份是我的
          錢。」，「（問：是否曾經幫助許洧睿分裝？）他（
          許洧睿）拿一袋給我，就一袋裝成三小袋，……。」
          ，「（問：你有無單獨跟徐阿坤接觸過？）我都與許
          洧睿一起去。」，「……，許洧睿有跟我要錢，拿去
          跟黃承榮買毒品。」，「（問：所以許洧睿跟黃承榮
          買毒品，你有出錢？）對，他（許洧睿）身上都沒有
          錢。」，「（問：妳知道他（許洧睿）要去買毒品？
          ）對，他（許洧睿）有跟我說。」，「……，那時我
          先生吸毒，他（許洧睿）戒毒戒不起來，他（許洧睿
          ）那時電話被監聽，叫我電話借給他（許洧睿）用，
          叫我幫他（許洧睿）聯絡，……。」，「（問：他（
          許洧睿）叫你幫助他聯絡，聯絡什麼？）有時候來找
          他（許洧睿），有時候他（許洧睿）叫我隨便亂說推
          掉，有時候他（許洧睿）沒有東西給別人叫我說謊來
          騙人。」等語（原審卷第505頁至第508頁、第517頁
          ）。
       5、由被告許洧睿於上開1、至3、在警詢、偵查及原審審
          理時之供述和被告李沛縈於前揭4、在原審審理之供
          述等可知，被告許洧睿與李沛縈二人確有向「綽號坤
          哥」之徐阿坤購買第一級毒品海洛因與第二級毒品安
          非他命；並由被告李沛縈出資給予被告許洧睿有向黃
          承榮購買毒品；並由被告李沛縈從中參與分裝、包裝
          毒品與轉接電話，再將第二級毒品安非他命販賣與曾
          國俊；或經由被告李沛縈之弟李金瑞共同販賣交付第
          二級毒品安非他命給予李柏陞等情至明。故被告李沛
          縈辯稱不知情、未曾參與，或頂多只是知情幫忙云云
          ，即非可採。
（十二）、
       1、扣案之如附表三編號1、3所示之白葡萄糖、資料夾係
          用以磨細後以1:1或1:2之比例摻入安非他命及海洛因
          內等情，業據被告許洧睿於94年5月8日、9日在警詢
          及97年8月26日在原審準備程序勘驗時供明在卷（警
          卷第17頁、第19頁、第20頁、第24頁，同軍檢署偵查
          卷第1宗第33頁、第35頁、第36頁、第40頁、第41頁
          及原審卷第291頁、第296頁）。
       2、被告李沛縈於97年8月26日在原審準備程序勘驗時就
          被告許洧睿供稱：「這袋白糖（即白葡萄糖）是我在
          摻雜毒品海洛因及安非他命用的，兩種毒品都有。這
          袋白糖我還沒有摻雜。」等語，亦當庭供稱：「我先
          生許洧睿說的都對。」等語明確（原審卷第296頁）
          。
       3、參酌前段理由（本判決（九）之13、15所載）所引劉
          啟新於94年4月21日下午3時7分及同年月22日下午1時
          51分以0000-000000號行動電話撥打0000-000000號予
          被告李沛縈之通訊監察譯文記載其向被告李沛縈抱怨
          先前交付之「衣服」不是一手的（即海洛因之成份不
          純，譯文內容見94年偵字第195號偵查卷第97頁、第
          98頁第2格，譯文所示之交談意涵見原審卷第449頁、
          第460頁所載劉啟新於97年10月15日在原審審理時之
          證述及原審卷第561頁、576頁至第578頁被告許洧睿
          於97年12月17日在原審審理之供述），暨被告李沛縈
          於93年8月30日中午12時18分11秒0000-000000門號撥
          予0000-000000號之通訊監察譯文記載黃承榮向李沛
          縈提示海洛因可以摻料膨脹份量（見同上偵查卷第84
          頁之譯文第2格）。
       4、再者，依原審94年度聲搜字第18號刑事卷，其中第55
          頁所載94年2月4日下午14時20分21秒，徐阿坤以0000
          -000000打給0000-000000通訊譯文記載：「2（指李
          沛縈）：昆哥（同坤哥音），我叫阿明找你拿，我明
          天叫他帶回去。1（指昆哥）：你講什麼。2：明天…
          …你還有沒有藥，明天他們從大陸過來。1：不要。2
          ：不然我找阿明去跟你拿。1：現在怎樣。2 ：我找
          阿明找你拿，你拿給他。1：我沒有啊阿。2：你身上
          真的沒有東西嗎。1：一點點。2：你先拿給他。1：
          東西又不好，『有洗的啦』。2：『我不要洗的啦』
          。1：不然我沒有。2：那你調啊，我匯錢給他，叫他
          拿給你。1：我知道我現在要調那個……。2：一半就
          好。」；同上刑事卷第56頁最後一格至次頁第一格係
          94年2月4日下午14時13分1秒，徐阿坤以0000-000000
          打給0000-000000通訊譯文記載：「2（指李沛縈）：
          昆哥（同坤哥音）起床了嗎。1（指徐阿坤）：剛起
          床。2：我問你，你有沒有辦法叫人到機場去寄。1：
          沒辦法，現在怎樣。2：因為我這邊沒有，我老公說
          你那邊有沒有人到機場寄。1：沒有。」；同上刑事
          卷第67頁更有被告李沛縈在93 年8月28日下午14時41
          分23秒，以0000-000000號行動電話打給同被監察之0
          000-000000門號（見同卷第9頁通訊監察書監聽之第
          十六號門號）通訊譯文，討論如何稀釋毒品之對話如
          下：「男：鳳姐姐（指李沛縈），小明有跟我講，我
          知道你用的方法錯誤。女：什麼方法？男：那個東西
          啊，你洗錯誤了。女：怎麼說？男：你拿回去洗多少
          ？女：四比一。男：他的東西拿來的時候上手已經動
          過手，我講給妳聽妳就會理解，洗1.2也就是買來的
          1.2，糖再洗1.2是不是就是2.4，到我們手中之後妳
          又再加倍，所以就失敗在這，妳不該加一倍。女：應
          該要洗多少？男：多少……應是多少16，妳有用蹺蹺
          板蹺過嗎？女：有啊。男：多重？女：16，對。男：
          妳又加16對嗎？女：對啊。男：不行，你應加到十，
          因為上頭已經1對1。女：我們怎麼知道上手已經加一
          倍。男：我在場你信不過我？阿海吃醋，說一樣是新
          台幣為什麼拿給他不一樣，妳的比較純，比如說，
          1.11就是2，2在我們心裡第一個想法是不是想再加2
          ，那不行，要減辦1，合起來變成糖2，但是東西是固
          定不會變，妳對數字這麼利害的人怎麼……。女：我
          瞭解你的意思。男：所以說你腳步就錯在這裡。女：
          沒關係反正是要給人家，小明生意要是這麼好的話，
          我就聯絡就動手，好不好？女：他如果同意就可以。
          男：我心裡想如果我弄出去一定要一粒粒讓人沒話講
          ，我賺是賺差額，這樣加法懂嗎？女：懂，這樣弄要
          多少錢？男：差不多一人十萬元。女：含阿明？還是
          我們二人？男：我們二人就好，那麼多人幹嗎？輕輕
          鬆鬆，就可以賺到。女：我這一兩天要回金門……男
          ：如果可以十萬元，二分之一弄好之後，我東西放妳
          那，弄好我才拿起來，我會告訴阿明。女：我覺得他
          這樣放很危險，而且一次支持三天。男：現在妳那一
          些不要動，如果剛學的在玩的，照我的方法去做，還
          是可以，就這樣。女：好。」等語以觀。足見被告許
          洧睿所出售之安非他命及海洛因均已摻糖稀釋，苟非
          意圖營利，何需如此費事；何況就安非他命部分，依
          被告許洧睿於前開警詢、偵查及原審審理時供稱，以
          每兩26,000元至28,000元之購入價格（見本判決理由
          欄貳、二之（四）之1、所述；按每台兩等於10錢、1
          台錢約3.75公克，換算其每公克之販入價格約693.3
          元至746.6元），與其以每0.5公克1,000元或每0.6公
          克1,000元出售之價格（換算其每公克之售價約2,000
          元或1,666.6元）比較，其間亦有數百元至千餘元之
          價差存在；至於海洛因部分，依被告許洧睿於上揭警
          詢、偵查及原審審理時供稱，海洛因以每錢新台幣
          18,000元至20,000元購入；被告李沛縈於上開警詢、
          偵查及原審審理時供稱，每次購入之海洛因約半錢至
          一錢，價格為1萬元至2萬元等語（見本判決理由欄貳
          、二之（四）之1、2所述）。則以被告許洧睿、李沛
          縈二人所購入之毒品海洛因後，再以摻白葡萄糖稀釋
          後，再以每錢2萬元價格出售與劉啟新以觀，被告二
          人顯然亦從中獲取稀釋後之價差利潤至為明顯。對照
          被告許洧睿於94年5月9日在警詢時供稱：其與李沛縈
          販賣海洛因、安非他命數月以來大約賺十幾萬元，如
          果扣掉其每月吸食安非他命及海洛因約需30,000元，
          暨同亦吸食二種毒品但用量較少之李沛縈吸毒所需，
          根本就沒有賺等語（警卷第26頁、第22頁；同軍檢署
          偵查卷第1宗第42頁、38頁），益證被告確係意圖營
          利而販入第一級毒品海洛因及第二級毒品安非他命，
          且已賺得相當之利潤至明。
三、綜上所述，本件被告許洧睿、李沛縈二人意圖營利，販賣第
    一級毒品、第二級毒品等事證明確，渠等犯行均堪認定。被
    告二人否認有上開販賣第一級毒品、第二級毒品等犯行云云
    ，均屬卸責之詞，不足採信。被告二人之辯護人為被告二人
    辯護稱，被告二人並未販賣第一級毒品、第二級毒品等犯行
    云云，均非可採。
四、關於新舊法之比較適用：
（一）、查被告二人行為後，毒品危害防制條例第4條業經立法
        院於98年5月5日修正三讀通過，並經總統於98年5月20
        日以華總一義字第09800125141號令公布，針對本次公
        布之修正條文，並未另訂施行日期；至本次修正前之92
        年7月9日總統公布之修正毒品危害條例條例全文，其中
        第36條規定：「本條例自公布後六個月施行。」，其立
        法理由謂：「(一)、依修正草案第二條第三項規定，法
        務部需會同衛生署成立審議委員會每三個月定期檢討調
        整毒品之分級及品項，而本次新增第四級毒品，有需要
        在新法施行前先經該審議會檢討後再調整公布，爰預留
        六個月緩衝期，以利處理。(二)、依本條例新修正之規
        定，有必要再訂定相關子法及修正相關法規，以配合本
        條例之施行，故亦有需要預留適當緩衝期，以利訂頒相
        關子法及相關法規之配合修正。」；而法務部於當次修
        正該條例所另行整理之「毒品危害防制條例總說明」第
        20點亦為相同之論述。由此觀之，前述毒品危害防制條
        例第36條所預留六個月緩衝期，乃為因應當次修法所衍
        生需另行成立審議委員會及新增第四級毒品品項等事宜
        ，且因當次修正幅度甚大而有訂頒相關子法之必要，故
        特予制訂上開日出條款之例外規定，非謂立法者有意將
        上開例外情形擴及於日後該條例之任何修正條文。本次
        毒品危害防制條例之修正目的、範圍及有無成立審議委
        員會必要等情形，實與前揭92年7月9日修正全部毒品危
        害防制條例條文之立法背景差異甚鉅。
（二）、按法規之制定與法規之修正，如有特定生效日之必要者
        ，依中央法規標準法第14條或第20條第2項準用第14條
        之規定，應分別特定其施行日期。法規制定或前次修正
        基於特殊因素所特定之施行日期，並不適用於日後修正
        或再次修正之條文。
（三）、再者，法律之制定或修正，若未明定施行日期者，中央
        法規標準法雖未規定應自何時生效，然法律既經制定或
        修正並經總統公布，自應依一般原則，自公布日起算至
        第三日發生效力。
（四）、綜上說明，本院認為98年5月20日經總統公布之上開毒
        品危害防制條例第4條修正條文之生效日期自不得依同
        條例第36條所規定「本條例自公布後六個月施行」，而
        應參照中央法規標準法第13條對於法規生效施行日之基
        本規範，自公布日起至第3日即98年5月22日發生效力。
        從而被告二人行為後，上揭毒品危害防制條例第4條既
        經修正公布且生效，自有新舊法比較之適用。故依94年
        2月2日修正公布，並自95年7月1日起施行之修正刑法第
        2條第1項規定：「行為後法律有變更者，適用行為時之
        法律。但行為後之法律有利於行為人者，適用最有利於
        行為人之法律」之規定，依「從舊從輕」原則比較說明
        如下：
     1、查被告行為時之毒品危害防制條例第4條第1項規定：「
        製造、運輸、販賣第一級毒品者，處死刑或無期徒刑；
        處無期徒刑者，得併科新臺幣一千萬元以下罰金。」，
        本次修正後則規定：「製造、運輸、販賣第一級毒品者
        ，處死刑或無期徒刑；處無期徒刑者，得併科新臺幣二
        千萬元以下罰金。」；同條第2項規定：「製造、運輸
        、販賣第二級毒品者，處無期徒刑或七年以上有期徒刑
        ，得併科新臺幣七百萬元以下罰金。」，本次修正後則
        規定：「製造、運輸、販賣第二級毒品者，處無期徒刑
        或七年以上有期徒刑，得併科新臺幣一千萬元以下罰金
        。」。經核上揭條項修正後之規定，得併科之罰金金額
        均已提高，經比較新舊法適用結果，自應以被告行為時
        之毒品危害防制條例第4條第1項、第2項規定對被告較
        為有利。
     2、毒品危害防制條例第17條有關減輕其刑之規定，修正前
        規定「犯第四條第一項至第四項、第五條第一項至第四
        項前段、第六條第一項至第四項、第七條第一項至第四
        項、第八條第一項至第四項、第十條或第十一條第一項
        、第二項之罪，供出毒品來源，因而破獲者，得減輕其
        刑。」，嗣於98年5月20日修正公布為「犯第四條至第
        八條、第十條或第十一條之罪，供出毒品來源，因而查
        獲其他正犯或共犯者，減輕或免除其刑。犯第四條至第
        八條之罪於偵查及審判中均自白者，減輕其刑。」，比
        較修正前、後之規定，可知依修正後供出毒品來源，因
        而查獲其他正犯或共犯，即有減免其刑之適用，並增列
        被告如於偵查及審判中自白者，即可必減輕其刑，自以
        修正後毒品危害防制條例第17條之規定有利於被告。
     3、綜合上述各條文修正前、後之比較，被告二人就販賣第
        一級毒品、第二級毒品罪法定本刑之罰金刑部分，修正
        後之規定，得併科之罰金刑雖有提高，惟被告二人於94
        年5月9日於本案經警詢調查、檢察官偵查時業已供出渠
        等所購買第一級、第二級毒品係向綽號「坤哥（音同昆
        哥）」之成年男子所購買，嗣經被告帶警查獲綽號「坤
        （昆）哥」之徐阿坤，有金門縣警察局刑警隊辛西漢小
        隊長出具之偵查報告在卷足憑（見原審卷第100頁至第
        102頁，理由詳下述）。而被告二人因供出毒品的來源
        係綽號「坤（昆）哥」之徐阿坤，經警查獲移送檢察官
        偵查，並經檢察官就徐阿坤涉嫌販賣第一級、第二級毒
        品罪嫌，經由臺灣桃園地方法院檢察署檢察官於94年9
        月8日以94年度偵字第8884號、8886號將徐阿坤予以起
        訴在案，有該起訴書影本在卷可稽（原審卷第123頁至
        第125頁），被告二人所犯本案販賣第一級、第二級毒
        品罪部分，最高本刑部分則因被告二人供出毒品的來源
        ，因而查獲共同正犯而減輕。自應依刑法第2條第1項前
        段及第1項但書規定予以比較適用，是整體而論，修正
        後之規定較有利於被告，揆諸最高法院95年度第8次決
        議所揭示之罪刑綜合比較原則，自應整體適用裁判時即
        修正後毒品危害防制條例第4條第1項、第2項、第17條
        第1項規定處斷。
（五）、按行為後法律有變更者，適用行為時之法律。但行為後
        之法律有利於行為人者，適用最有利於行為人之法律，
        94年2月2日修正公布、95年7月1日施行之刑法第2條第1
        項定有明文；而法律變更之比較適用，應就所有罪刑成
        罪、科刑、刑罰權有關之共犯、未遂犯、想像競合犯、
        牽連犯、連續犯、結合犯，以及累犯加重、自首減輕暨
        其他法定加減原因（如身分加減）與加減例等一切罪刑
        綜合比較，比較結果，應整體適用新法或舊法，不能割
        裂、分別適用有利益之條文（最高法院27年上字第2615
        號判例意旨參照）；而附屬於主刑之從刑，除法律有特
        別規定者外，應依主刑所適用之法律定之（不就其本身
        作比較）；至於易科罰金、易服勞役之折算標準及期限
        等易刑處分，兼具執行事項之本質，在新法施行後自得
        依刑法第2條第1項規定，個別適用最有利於行為人之法
        律（最高法院95年5月23日95年度第8次刑事庭會議決議
        意旨參照）。爰就本件被告犯行所應適用之新舊法比較
        如下：
     1、依修正前刑法第28條原規定：「二人以上共同實施犯罪
        之行為者，皆為正犯。」，惟於94年2月2日修正公布之
        刑法第28 條則規定為：「二人以上共同實行犯罪之行
        為者，皆為正犯。」，將「實施」改為「實行」，而排
        除陰謀犯及預供犯之共同正犯；然對於分擔販入、賣出
        毒品構成要件行為，共同實行販毒行為之本件被告二人
        而言，不論依上開修正前、後之刑法第28條規定，均構
        成共同正犯，故上述刑法第28條之修正內容，對於被告
        而言並無「有利或不利」之情形，自無適用修正後刑法
        第2條第1項之規定為比較新舊法適用之必要（最高法院
        95年度台上字第5669號判決意旨參照），自勿庸比較新
        舊法，依一般法律適用原則，適用裁判時法即可（最高
        法院95年度第21次刑事庭會議決議參照）。
     2、被告行為後，刑法第56條連續犯之規定，業於94年2月2
        日修正公布刪除，並於95年7月1日施行，則被告二人之
        犯行，因行為後新法業已刪除連續犯之規定，此刪除雖
        非犯罪構成要件之變更，但顯已影響行為人刑罰之法律
        效果，自屬法律有變更，依修正後刑法第2條第1項前段
        規定，比較新、舊法之結果，仍應適用較有利被告之行
        為時法，即修正前刑法第56 條規定論以連續犯。
     3、原規定定應執行刑之上限，為不得逾20年之刑法第51條
        第5款，於被告行為後之94年2月2日修正提高為不得逾
        30年，經比較結果，自以適用修正前刑法第51條第5款
        之規定較有利於被告。
     4、被告行為時之刑法第64條第2項規定：「死刑減輕者，
        為無期徒刑，或為15年以下12年以上有期徒刑」、第65
        條第2項規定：「無期徒刑減輕者，為7年以上有期徒刑
        」，其行為後之刑法第64條第2項規定修正為：「死刑
        減輕者，為無期徒刑」、刑法第65條第2項規定修正為
        ：「無期徒刑減輕者，為20年以下15年以上有期徒刑」
        ，修正後之規定，刪除死刑減輕得減至有期徒刑之規定
        ，並將無期徒刑減輕後之刑度，由原7年以上有期徒刑
        ，提高為20年以下、15年以上有期徒刑，比較結果，自
        以適用被告行為時即修正前之規定較有利於被告。
     5、綜合上述成罪、科刑及刑罰權有關之新、舊法綜合比較
        結果，以依新刑法第2條第1項規定整體適用被告之行為
        時之舊法，於被告最有利，即應適用修正前刑法第56條
        、51條第5款、第64條第2項、第65條第2項規定論科。
五、論罪科刑部分：
（一）、查海洛因、安非他命各為毒品危害防制條例第2條第2項
        第1款、第2款所稱之第一級毒品、第二級毒品，依法不
        得販賣、轉讓、持有。被告許洧睿、李沛縈二人意圖營
        利向徐阿坤、黃承榮購入海洛因各2次後，再販賣予劉
        啟新2次，均係犯修正前毒品危害防制條例第4條第1項
        販賣第一級毒品罪；被告二人向徐阿坤購入安非他命2
        次後，再販賣予曾國俊5次、販賣予李柏陞9次，均係犯
        修正前毒品危害防制條例第4條第2項販賣第二級毒品罪
        ；被告二人持有第一級、第二級毒品之低度行為，均各
        為販賣第一級、第二級毒品之高度行為所吸收，均不另
        論罪。被告二人就所犯如事實欄第一段、（一）所述販
        賣第二級毒品安非他命予曾國俊部分；就所犯如事實欄
        第一段、（二）所述販賣第二級毒品安非他命予李柏陞
        部份；就所犯如事實欄第一段、（四）所述販賣第一級
        毒品海洛因予劉啟新部份，彼此間互有犯意之聯絡及行
        為之分擔，均應論以共同正犯；另被告二人就所犯如事
        實欄第一段、（三）所述販賣第二級毒品安非他命予李
        柏陞部份，與李金瑞間互有犯意之聯絡及行為之分擔，
        均亦應論以共同正犯。被告二人先後多次販賣第二級毒
        品安非他命犯行與第一級毒品海洛因等犯行，均各時間
        緊接，所犯犯罪構成要件相同，顯係各基於概括犯意反
        覆為之，為連續犯，均應各依修正前刑法第56條之規定
        論以一罪（依修正前刑法第64條第1項、第65條第1項規
        定，被告二人所犯連續販賣第二級毒品安非他命，法定
        刑為無期徒刑部分，不得加重；另被告二人所犯連續販
        賣第一級毒品海洛因，法定刑為死刑或無期徒刑部分，
        亦不得加重），僅就販賣第二級毒品罪法定刑中之有徒
        期刑部分，依連續犯之規定加重其刑。被告二人之辯護
        人為被告二人上訴辯稱，被告二人所犯並非連續犯，僅
        屬集合犯一節，亦有誤會，而非可採。
（二）、如事實欄第一段、（三）所述被告二人透過李金瑞共同
        販賣並交付甲基安非他命予李柏陞2次部分，雖未據檢
        察官起訴，惟上開漏未起訴部分與被告二人前開已起訴
        經判決有罪如事實欄第一段、（一）、（二）所述共同
        販賣第二級毒品安非他命予曾國俊、李柏陞犯行等部分
        ，有連續犯之裁判上一罪之關係，為起訴效力之所及，
        基於審判不可分之關係，本院自得併予審判。又被告許
        洧睿、李沛縈就所犯上開販賣第二級毒品、販賣第一級
        毒品等二罪，犯意各別、行為互殊，所犯為構成要件不
        同之罪名，應依數罪併罰規定，予以分論併罰。
（三）、查被告李沛縈於本件查獲前其向綽號「坤哥」之男子購
        買毒品之對話及相互連繫之行動電話門號0000-000000
        雖已記載於通訊監察譯文內（原審卷第164頁至第167頁
        ）；然該門號並非登記在徐阿坤名下，依卷附之8紙通
        信監察書上之監察對象欄亦無徐阿坤身分證字號Ｚ00000
        0000號之記載（原審卷第160頁至第167頁）；而被告許
        洧睿、李沛縈二人於94年5月9日在警詢、檢察官偵查時
        已分別供承其被查扣之毒品係向住在桃園地區之坤（昆
        ）哥家中購買等語（警卷第22頁至第30頁、第36頁至第
        42頁，同見軍檢署偵查卷第1宗第38頁至第46頁、第52
        頁至第58頁；94年他字第31號偵查卷第21頁至第23頁、
        第30頁至第32頁，同軍檢署偵查卷第2宗第44頁至第49
        頁）；參以本件查緝之金門縣警察局刑警隊辛西漢小隊
        長出具之偵查報告記載：「許洧睿、李沛縈於警詢中坦
        承施用、販售毒品並告知警方願協助警方查緝毒品來源
        ，……，遂於94年5月11日本局再派員前往台灣中壢查
        緝槍枝及毒品，因主嫌徐阿坤使用他人所申請行動電話
        門號使用，雖施以通訊監察惟住居所無法確實掌控（僅
        確認基地臺發話、接收位置），嫌犯李沛縈因涉嫌毒品
        案，因此警方看李嫌即將臨盆（懷孕即將生產）遂告知
        李嫌協助警方查緝毒品上源將可請求檢察官從輕量刑（
        詳如李嫌第2次警詢筆錄），遂配合警方至徐嫌所住大
        樓確認位置並電話聯繫，以確定嫌犯之動向，本局行動
        小組人員配合行動機房現譯台掌握徐嫌行蹤，於5月11
        日14時許警方攻堅於徐嫌住所查扣海洛因乙小包（毛重
        0.64公克）、電子磅秤、分裝袋等證物」等語，有該偵
        查報告在卷足憑（原審卷第100頁至第102頁、第92頁、
        93頁、75頁），可見警方於監聽被告二人期間，尚不知
        販賣毒品給予被告二人之坤（昆）哥之真實姓名及住所
        ，待被告二人為警查獲、指明販予毒品之上手，並帶警
        前桃園縣中壢市確認坤（昆）哥之住處，始破獲綽號坤
        （昆）哥之徐阿坤及其持有之毒品；而被告二人因供出
        毒品的來源係綽號「坤（昆）哥」之徐阿坤，經警移送
        檢察官偵查，檢察官並就徐阿坤涉嫌販賣第一級、第二
        級毒品罪嫌，經由臺灣桃園地方法院檢察署檢察官於94
        年9月8日以94年度偵字第8884號、8886號將徐阿坤予以
        起訴在案，有該起訴書影本在卷可稽（原審卷第123頁
        至第125頁）。故被告二人所犯本案販賣第一級、第二
        級毒品罪部分，因渠等供出毒品來源，因而經檢警查獲
        其他正犯徐阿坤，並予起訴在案，已如前述。故被告二
        人即符合新修正毒品危害防制條例第17條第1項所定「
        供出毒品來源，因而破獲其他正犯者，減輕或免除其刑
        」之減刑要件規定。
參、公訴意旨另以：被告二人於93年間曾以海洛因每錢18,000元
    至20,000元不等價格及安非他命每兩26,000至元28,000元不
    等價格，多次向梅德瑾（另案提起公訴）販入第1、2級毒品
    。因認被告二人就此部分亦涉犯毒品危害防制條例第4條第1
    、2項罪嫌。惟訊據被告李沛縈堅決否認其曾單獨或與被告
    許洧睿向梅德瑾購買海洛因或安非他命，經查：
一、按犯罪事實應依證據認定之，無證據不得認定其犯罪事實，
    又不能證明被告犯罪者，應諭知無罪之判決，刑事訴訟法第
    154條第2項、第301條第1項分別定有明文；而被告依刑事訴
    訟法第154條第1項揭示之無罪推定原則既無自證己罪之義務
    ，刑事訴訟法第161條第1項更規定檢察官就被告犯罪事實應
    負舉證責任，並指出證明之方法，是以檢察官所提出之證據
    ，倘不足為被告有罪之積極證明，或其指出證明之方法，無
    從說服法院形成被告有罪之心證，自應為被告無罪判決（最
    高法院92年台上字第128號判決意旨參照）。又依法治國家
    之刑事訴訟原則，檢察官除提起公訴外，尚須維持公訴，負
    說服責任；其舉證責任之目的，係在充分證明被告確有如公
    訴所指之犯罪事實，其舉證責任即應於刑事訴訟程序全程存
    在，且於舉證不足以使法院產生有罪之確信時，為終局之舉
    證責任未盡，故用於公訴程序以證明被告犯罪事實之證據，
    應由檢察官負責蒐集、提出、說服等責任，刑事訴訟法第16
    1條第1項規定檢察官應就被告犯罪事實負舉證責任，並指出
    證明之方法，即明示斯旨；至於修正前刑事訴訟法第163條
    第1項及修正後刑事訴訟法第163條第2項關於法院調查證據
    之規定，乃指法院應於訴訟當事人舉證之範圍內，依職權或
    聲請，循刑事訴訟法第164條以下關於證據調查之程序及方
    法而為調查，以將檢察官及其他當事人之舉證轉換為法院之
    證據認知，究明證據之證據能力與證明力；最高法院91年臺
    上字第4091號判決謂：「當事人固得聲請法院調查證據，而
    法院為發見真實，亦得依職權調查證據，僅於維護公平正義
    或對被告之利益有重大關係之事項，始應依職權調查之，修
    正後刑事訴訟法第163條第1、2項定有明文。故法院於當事
    人主導之證據調查完畢後，認為事實未臻明白，而卷內復有
    其他足認為有助於發現真實又足以影響判決結果之證據存在
    ，且有調查之可能者，固得依職權調查證據，但並無蒐集證
    據之義務；蒐集證據乃職司追訴犯罪之檢察官之職責，事實
    審法院調查證據之範圍仍以案內存在之證據為限」，92年臺
    上字第128號判例謂：「刑事訴訟法第161條已於91年2月8日
    修正公布，修正後同條第1項規定：檢察官就被告犯罪事實
    ，應負舉證責任，並指出證明之方法。因此，檢察官對於起
    訴之犯罪事實，應負提出證據及說服之實質舉證責任。倘其
    所提出之證據，不足為被告有罪之積極證明，或其闡明之證
    明方法，無從說服法官以形成被告有罪之心證，基於無罪推
    定之原則，自應為被告無罪判決之諭知」洵屬的論。再者，
    刑事訴訟法第156條第2項規定，被告雖經自白，仍應調查其
    他必要之證據，以察其是否與事實相符，立法目的乃欲以補
    強證據擔保自白之真實性，即以補強證據之存在，藉之限制
    自白在證據上之價值；而所謂補強證據，則指除該自白本身
    外，其他足資以證明自白之，非以事實之全部為必要，但亦
    須因補強證據與自白之犯罪事實確具有相當程度真實性之證
    據而言；必與其所補強者相互利用，而足使犯罪事實獲得確
    信者，始足當之，此據最高法院74年台覆字第10號判例闡釋
    甚明。
二、公訴人指控被告二人自93年間某日起，多次另向梅德瑾購買
    海洛因或安非他命一節，惟並未於交易當場被警查獲。又扣
    案如附表一、二所示之毒品亦無來源之標示；且被告李沛縈
    自始均否認其本人曾單獨或與被告許洧睿共同向梅德謹進貨
    ；另依卷附之通訊監察譯文及梅德謹之警詢筆錄內，復無與
    此相關之記載，此外公訴人迄未提出足認被告許洧睿及李沛
    縈曾另向梅德瑾販入安非他命及海洛因之其他證據供本院審
    酌，自不能僅憑被告許洧睿供稱其曾向梅德謹購買毒品之單
    方面供述，即遽認其與被告李沛縈併有此一部分之販入毒品
    犯行。因公訴人認此部分與前揭被告二人經起訴判決有罪第
    一級、二級毒品犯行部分具有連續犯之裁判上一罪關係，故
    不另為無罪之諭知，併予敘明。
肆、撤銷原判決改判部分：
一、原審對被告二人予以論罪科刑固非無見，惟查：1、被告二
    人行為後，有關毒品危害防制條例第4條第1項、第2項及第
    17條條文，業經修正公布施行，原第4條第1項、第2項、第
    17條之規定，既有如前述之變更與增加，而有較為不利於被
    告及較為有利於被告之情形，自應依刑法第2條第1項前段及
    第1項但書規定予以比較適用，而整體適用修正後之毒品危
    害防制條例第4條第1項、第2項、第17條第1項，原審未及為
    比較新舊法適用，尚有未當。2、被告二人向警、檢供出毒
    品來源，因查獲共同正犯之綽號「坤（昆）哥」之徐阿坤，
    並將徐阿坤起訴在案，已如上述，則被告二人自應有依修正
    後之同條例第17條第1項規定之適用，原審未及為比較新舊
    法適用，並適用修正後之同條例第17條第1項之規定，亦有
    未洽。3、查毒品危害防制條例第19條第1項之規定，犯第4
    條之罪者，其因犯罪所得之財物均沒收之，如全部或一部不
    能沒收時，以其財產抵償之。惟按關於共同實施犯罪行為之
    人，在合同意思範圍內，各自分擔犯罪行為之一部，相互利
    用他方之行為，以遂行其犯罪之目的，即應就其全部所發生
    之結果，共同負責。因此，共同正犯之犯罪所得，係合併計
    算，為避免執行時發生重複沒收之情形，故各共同正犯之間
    係採連帶沒收主義，於各該共同正犯之同一或先後所為之判
    決內，於裁判時應就共同正犯諭知連帶沒收，不得就全體共
    同正犯之總所得，對各該共同正犯分別重複諭知沒收。原判
    決關於被告許洧睿與李沛縈二人共犯如事實欄第一段（一）
    、（二）、所述販賣第二級毒品甲基安非他命所得未扣案共
    計一萬二千元部分；被告許洧睿與李沛縈及李金瑞共犯如事
    實欄第一段（三）、所述販賣第二級毒品甲基安非他命所得
    未扣案共計四千元部分；被告許洧睿與李沛縈共犯如事實欄
    第一段（四）、所述販賣第一級毒品海洛因所得未扣案共計
    四萬元部分，原判決於理由欄均未依前述規定說明諭知連帶
    沒收，亦均未於主文欄各明確記載諭知連帶沒收，均難認適
    法。
二、
 1、被告許洧睿提起上訴辯稱：其只販賣安非他命二次給曾國俊
    ，僅販賣安非他命四次給李柏陞，並未販賣第一級毒品海洛
    因給予劉啟新云云。被告李沛縈上訴辯稱，其並未販賣毒品
    安非他命給曾國俊與李柏陞，亦未販賣毒品海洛因給劉啟新
    云云。經核被告二人所辯，自非可取，渠等上訴並無理由。
    被告二人之辯護人為被告二人上訴辯護稱，被告二人並未販
    賣第一級毒品、第二級毒品等犯行云云，均非可採。
 2、檢察官上訴指稱，原審依刑法第59條規定對被告二人予以減
    刑尚有未當一節。經查：原審認毒品危害防制條例第4條第1
    項規定之販賣第一級毒品罪，不分犯罪情節及其結果如何，
    概以死刑或無期徒刑為法定刑，立法甚嚴，有導致情法失平
    之虞；因審酌被告許洧睿與李沛縈二人於本案行為前均無犯
    罪前科；被告等因失業為求牟利維生、吸毒而販賣海洛因予
    劉啟新2次，惡性固屬非輕；但渠等販賣第一級毒品犯罪所
    得扣除賒欠外，僅實際所得4萬元，若就販賣海洛因部分，
    逕依上述規定科處最低度之無期徒刑，仍屬情輕法重，明顯
    失衡，故依刑法第59條規定酌減其刑，併依法先就連續販賣
    第二級毒品之法定有期徒刑部分加予加重後，再就供出第一
    、二級毒品來源部分依毒品危害防制條例第17條規定依次予
    以遞減，並依檢察官於原審審理時之求刑（原審卷第518頁
    ），業已說明援用刑法第59條酌減其刑之理由，故檢察官上
    訴指稱，原審依刑法第59條規定對被告二人予以減刑尚有未
    當，自非可採。
三、被告二人與檢察官等之上訴經核雖均無理由，而非可採，惟
    查原判決既有上開可議與不當之處，顯屬無可維持，自應由
    本院將原判決撤銷，另為適法之判決。按刑事審判旨在實現
    刑罰權之分配正義，法院對有罪被告科刑，即應符合罪刑相
    當之原則，使輕重得宜，罰當其罪，以契合社會之法律感情
    ，此所以刑法第57條明定科刑時應審酌一切情狀，尤應注意
    該條所列10款事項以為科刑輕重之標準，並於同法第59條賦
    予法院裁量權，如犯罪之情狀可予憫恕，認科以最低度刑仍
    嫌過重者，得酌量減輕其刑；而該條所謂「犯罪之情狀」，
    與同法第57條規定科刑時應審酌之一切情狀，非有截然不同
    之領域，於裁判上酌減其刑時，自應就犯罪一切情狀（包括
    第57條所列舉之10款事項）予以全盤考量，審酌其犯罪有無
    特殊之原因與環境，在客觀上足以引起一般同情，暨若宣告
    法定低度刑，是否猶嫌過重等可資憫恕之事由，以為判斷。
    查毒品危害防制條例第4條第1項規定之販賣第一級毒品罪，
    不分犯罪情節及其結果如何，概以死刑或無期徒刑為法定刑
    ，立法甚嚴，有導致情法失平之虞；而依卷附之被告全國前
    案紀錄表及警詢筆錄年籍欄所載，除大專肄業之被告許洧睿
    於95年因贓物罪經原審於96年7月12日以95年度易字第46 號
    判決判處有期徒刑6月，得易科罰金以新台幣900元折算1日
    後，經減為有期徒刑3月，得易科罰金以新台幣900元折算1
    日確定並執行外，其與高中肄業之被告李沛縈於本件行為前
    均無犯罪前科；其因失業為求牟利維生、吸毒而販賣海洛因
    予劉啟新2次，惡性固屬非輕；惟被告二人等共同販賣第一
    級毒品犯罪所得扣除賒欠外，僅4萬元，若就販賣海洛因部
    分，逕依上述規定科處最低度之無期徒刑，仍屬情輕法重，
    明顯失衡，爰均依刑法第59條規定對被告二人酌減其刑，併
    依法先就被告二人共同連續販賣第二級毒品之法定有期徒刑
    部分加予加重後，再就被告二人供出第一、二級毒品來源部
    分，依新修正毒品危害防制條例第17條第1項規定依次遞減
    其刑；另審酌被告許洧睿正值青壯年，智識非低，不思正當
    工作謀生，竟多次共同販賣足致施用者精神障礙、性格異常
    之海洛因及安非他命，狀害國民身心；被告許洧睿於本案係
    居於犯罪主導地位，其於原審審理時業已坦承全部犯行，嗣
    於上訴後於本院則僅坦承部分犯行等之犯後態度；被告李沛
    縈飾詞否認，然其僅附從被告許洧睿接洽毒品買賣，尚非居
    於主導地位，復有二名幼子待養（原審卷第518頁）；且被
    告二人販賣第二級毒品甲基安非他命之數量每次僅係1小包
    ，每小包或0.5公克或0.6公克，數量非鉅，販賣所得共計1
    萬6千元等一切情狀，各判處如主文第二項、第三項所示之
    刑，並對被告許洧睿諭知定其應執行刑有期徒刑12年，對被
    告李沛縈諭知定其應執行刑有期徒刑10年，以示懲儆。
四、關於被告二人所有供共同販賣第一、二級毒品所用之物沒收
    部分：
 1、扣案如事實欄第二段如附表一「編號甲」、「編號乙」所示
    之白色粉末及如附表二「編號壹、貳、、肆、陸、柒、捌
    、玖、拾」所示之白色結晶物（不含一併秤重之外包裝袋）
    分別係第一級毒品海洛因及第二級毒品甲基安非他命，均應
    依毒品危害防制條例第18條第1項前段規定宣告沒收銷燬；
    而如附表一及附表二各編號所示毒品之外包裝袋（不含包裝
    袋上員警為供識別所黏貼之標籤紙），均係可防其內所置毒
    品裸露、逸出、防潮，便於攜帶、利於販賣之外包裝，即屬
    被告所有供共同販賣毒品所用之物，均應依毒品危害防制條
    例第19條第1項前段宣告沒收。
 2、扣案如事實欄第二段如附表三編號3所示資料夾4片係用以將
    白葡萄糖磨細摻入第一、二級毒品之器具，如附表三編號1
    所示之白葡萄糖，係混入海洛因及甲基安非他命使用等情為
    被告許洧睿於警詢及原審供承在卷（見警卷第19頁，94年5
    月8日筆錄最後1行至第20頁第1行、原審院卷第592頁審理筆
    錄最後1行及第296頁勘驗筆錄）；而被告許洧睿供稱為其所
    有之如附表三編號2所示之199個夾鍊袋、編號5所示之83個
    夾鍊袋及如附表三編號4所示之電子磅秤1個，均係販賣第一
    、二級毒品不可或缺之器具，如僅為供自己施用毒品，衡情
    當亦無庸精確秤重或備妥大量之膠袋、費時分裝，參照前述
    摻糖稀釋毒品之情節，可見以上扣案物均係被告許洧睿所有
    供共同販賣第一、二級毒品使用之物甚明，爰均依毒品危害
    防制條例第19條第1項前段宣告沒收。
 3、如附表三編號4之附註之大台磅秤，被告許洧睿始終否認為
    其所有；而如附表三備註所示吸管8支、注射針筒（未使
    用7支及已使用1支）、吸食器2組、針頭5支、大針筒1支、
    解毒劑（未調配2大瓶、10小瓶，已調配1大支）、針筒2支
    、已食用之海洛因煙捲1支、針筒2支、注射針筒（未使用10
    支及已使用3支）、酒精燈1個、吸食器1組、藥用酒精半瓶
    、玻璃球1個、吸管1支、分裝盒（含刀片及吸管）1盒及已
    使用針筒1支等施用毒品常見之工具，並無證據足認均係兼
    供被告販賣毒品使用之物，故均無從於本案宣告沒收。
 4、扣案如附表四所示之3具行動電話，或係被告李沛縈所有或
    與被告許洧睿實際共同使用供共同販賣第一、二級毒品使用
    之通訊器材所用之物（見原審卷第248頁筆錄及卷附通訊監
    察譯文），已如前述（見本判決理由欄貳、二之（二）所述
    ），爰均應依毒品危害防制條例第19條第1項前段規定宣告
    沒收。其中門號0000-000000號行動電話係登記為被告李沛
    縈所有，有通聯調閱查詢單在卷可證（見警卷第107頁），
    該行動電話係於檢察官偵辦被告李沛縈販賣本案毒品期間為
    合法通訊監察之電話，有福建金門地方法院檢察署94年3月
    30日金檢家聲監字第027號通訊監察書在卷可查（福建金門
    地方法院檢察署94年警聲搜字第10號偵卷第11頁）。且按行
    動電話服務須以晶片卡（即SIM卡）為使用介面，因此電信
    公司於出租行動電話門號予消費者使用時，即同時附帶提供
    晶片卡給消費者作為門號使用之介面，故電信公司接受消費
    者申辦門號並將該門號開通上線時，該晶片卡之所有權已移
    轉於消費者；自不能認該晶片卡仍屬電信公司所有之物（最
    高法院97年度台上字第2108號、第1952號刑事判決參照）。
    是上開扣案之被告李沛縈所有0000-000000號行動電話一具
    （如附表四編號A所示）（含其內門號000000000
    0號SIM卡），自應依前述規定宣告沒收。至於扣案如附表
    四編號B所示0000000000號行動電話雖為被告許洧睿、李沛
    縈二人實際共同使用，及扣案如附表四編號C所示000000000
    0號行動電話雖亦為被告許洧睿所實際使用，惟上開二支行
    動電話門號之SIM卡則各登記為第三人楊秀碧與張育群所有
    （警卷第106頁通聯調閱查詢單、原審卷第337頁中華電信資
    料查詢單所示），並非登記為被告許洧睿、李沛縈二人所有
    ，故上開二支行動電話門號之SIM卡均不予宣告沒收。
五、關於被告二人所有供共同販賣第一、二級毒品如附表五所示
    所得未扣案款項連帶沒收部分：查毒品危害防制條例第19條
    第1項之規定，犯第4條之罪者，其因犯罪所得之財物均沒收
    之，如全部或一部不能沒收時，以其財產抵償之。惟按關於
    共同實施犯罪行為之人，在合同意思範圍內，各自分擔犯罪
    行為之一部，相互利用他方之行為，以遂行其犯罪之目的，
    即應就其全部所發生之結果，共同負責。因此，共同正犯之
    犯罪所得，係合併計算，為避免執行時發生重複沒收之情形
    ，故各共同正犯之間係採連帶沒收主義，於各該共同正犯之
    同一或先後所為之判決內，於裁判時應就共同正犯諭知連帶
    沒收。
甲、被告許洧睿共同販賣第一、二級毒品所得連帶沒收部分：
 1、查被告許洧睿與李沛縈二人共犯如事實欄第一段（一）、（
    二）、所述販賣第二級毒品甲基安非他命所得未扣案共計一
    萬二千元部分（即五千元與七千元）；被告許洧睿與李沛縈
    及李金瑞共犯如事實欄第一段（三）、所述販賣第二級毒品
    甲基安非他命所得未扣案共計四千元部分；被告許洧睿與李
    沛縈共犯如事實欄第一段（四）、所述販賣第一級毒品海洛
    因所得未扣案共計四萬元部分，依上述說明，各共同正犯之
    間係採連帶沒收主義。
 2、故被告許洧睿與李沛縈二人共犯如事實欄第一段（一）、（
    二）、所述共同連續販賣第二級毒品甲基安非他命所得未扣
    案合計共一萬二千元；被告許洧睿與李沛縈及李金瑞共犯如
    事實欄第一段（三）、所述共同連續販賣第二級毒品甲基安
    非他命所得未扣案共計四千元，以上被告許洧睿就所犯上揭
    如事實欄第一段（一）、（二）、（三）、所述共同連續販
    賣第二級毒品甲基安非他命所得未扣案合計共一萬六千元，
    均與被告李沛縈連帶沒收，如全部或一部不能沒收時，以其
    財產抵償之；其中關於被告許洧睿就所犯上揭如事實欄第一
    段（三）、所述共同連續販賣第二級毒品甲基安非他命所得
    未扣案共計四千元部分，應與被告李沛縈、李金瑞連帶沒收
    ，如全部或一部不能沒收時，以其財產抵償之（因李金瑞非
    本件應受裁判之對象，自不宜在主文宣示被告許洧睿就前述
    所犯如事實欄第一段（三）、所述共同連續販賣第二級毒品
    甲基安非他命所得未扣案共計四千元部分，應與被告李沛縈
    及李金瑞連帶沒收）。
 3、被告許洧睿與李沛縈共犯如事實欄第一段（四）、所述共同
    連續販賣第一級毒品海洛因所得未扣案共計四萬元部分，均
    應與被告李沛縈連帶沒收，如全部或一部不能沒收時，以其
    財產抵償之。
乙、被告李沛縈共同販賣第一、二級毒品所得連帶沒收部分：
 1、被告李沛縈與許洧睿二人共犯如事實欄第一段（一）、（二
    ）、所述共同連續販賣第二級毒品甲基安非他命所得未扣案
    共計一萬二千元（即五千元與七千元）；被告李沛縈與許洧
    睿及李金瑞共犯如事實欄第一段（三）、所述共同連續販賣
    第二級毒品甲基安非他命所得未扣案共計四千元，以上被告
    李沛縈就所犯上揭如事實欄第一段（一）、（二）、（三）
    、所述共同連續販賣第二級毒品甲基安非他命所得未扣案合
    計共一萬六千元，均與被告許洧睿連帶沒收，如全部或一部
    不能沒收時，以其財產抵償之；其中關於被告李沛縈就所犯
    上揭如事實欄第一段（三）、所述共同連續販賣第二級毒品
    甲基安非他命所得未扣案共計四千元部分，應與被告許洧睿
    、李金瑞連帶沒收，如全部或一部不能沒收時，以其財產抵
    償之（因李金瑞非本件應受裁判之對象，自不宜在主文宣示
    被告李沛縈就前述所犯如事實欄第一段（三）、所述共同連
    續販賣第二級毒品甲基安非他命所得未扣案共計四千元部分
    ，應與被告許洧睿及李金瑞連帶沒收）。
 2、被告李沛縈與許洧睿共犯如事實欄第一段（四）、所述共同
    連續販賣第一級毒品海洛因所得未扣案共計四萬元部分，均
    應與被告許洧睿連帶沒收，如全部或一部不能沒收時，以其
    財產抵償之。
據上論斷，應依刑事訴訟法第369條第1項前段、第364條、第299
條第1項前段，98年5月20日修正後毒品危害防制條例第4條第1項
、第2項、第17條第1項、毒品危害防制條例第18條第1項前段、
第19條第1項，刑法第2條第1項、第11條前段、第28條、第59條
、修正前刑法第56條、第51條第5款、第64條、第65條，判決如
主文。
本案經檢察官李靜文到庭執行職務。
中    華    民    國    99    年    11    月    24    日
                刑事庭    審判長法  官  吳昭瑩
                                法  官  陳容正
                                法  官  陳坤地
以上為正本，係照原本作成，證明與原本無異。
如不服本判決，應於判決收受送達後10日內向本院提出上訴書狀
，其未敘述上訴之理由者並得於提起上訴後10日內向本院補提理
由書狀（均須按他造當事人之人數附繕本）。
                                書記官  周秀香
中    華    民    國    99    年    11    月    29    日
┌────────────────────────────────┐
│附表一：毒品海洛因部分（按以下所稱偵卷即94年偵字第195號偵查卷之 │
│簡稱）。                                                        │
├──┬──────┬────────┬──────┬──────┤
│編號│物品        │重量            │扣押物品清單│勘驗筆錄    │
├──┼──────┼────────┼──────┼──────┤
│甲  │海洛因1包 ( │含包裝袋重0.43公│見偵卷第155 │見原審卷第  │
│    │貼標籤紙2枚)│克，淨重0.01公克│頁編號1(A袋)│293頁       │
├──┼──────┼────────┼──────┼──────┤
│乙  │海洛因殘渣袋│量微無法秤重    │見偵卷第155 │同上        │
│    │1個 (貼標籤 │                │頁編號2(B袋)│            │
│    │紙1枚)      │                │            │            │
├──┴──────┴────────┴──────┴──────┤
│備註：本表所示之海洛因，均沒收銷燬，包裝袋、殘渣袋（不含標籤紙│
│        ）均予沒收。                                            │
│      本表所示海洛因之鑑定報告，見偵卷第192頁法務部調查局95年2│
│        月13日調壹科字000000000號鑑定通知書。                   │
└────────────────────────────────┘
┌────────────────────────────────┐
│附表二：毒品甲基安非他命部分（無「編號伍」）                    │
├──┬──────┬────────┬──────┬──────┤
│編號│物品        │重量            │扣押清單    │勘驗筆錄    │
├──┼──────┼────────┼──────┼──────┤
│壹  │甲基安非他命│毛重4.33公克，  │見偵卷第155 │見原審卷第  │
│    │1包 (貼標籤 │淨重4.01公克    │頁編號3     │293頁       │
│    │紙2枚)      │                │(A袋)       │            │
├──┼──────┼────────┼──────┼──────┤
│貳  │甲基安非他命│毛重0.67公克，  │見偵卷第155 │見原審卷第  │
│    │1包 (貼標籤 │淨重0.47公克    │頁編號4     │294頁       │
│    │紙2枚)      │                │(B袋)       │            │
├──┼──────┼────────┼──────┼──────┤
│  │甲基安非他命│毛重0.69公克，  │見偵卷第155 │同上        │
│    │1包 (貼標籤 │淨重0.45公克    │頁編號5     │            │
│    │紙2枚)      │                │(C袋)       │            │
├──┼──────┼────────┼──────┼──────┤
│肆  │甲基安非他命│毛重0.74公克，  │見偵卷第155 │見原審卷第  │
│    │1包 (貼標籤 │淨重0.45公克    │頁編號6     │295頁       │
│    │紙2枚)      │                │(D袋)       │            │
├──┼──────┼────────┼──────┼──────┤
│陸  │甲基安非他命│毛重0.53公克    │見偵卷第157 │見原審卷第  │
│    │1包 (貼標籤 │                │頁編號10    │298頁       │
│    │紙2枚)      │                │            │            │
├──┼──────┼────────┼──────┼──────┤
│柒  │甲基安非他命│毛重0.43公克    │見偵卷第157 │同上        │
│    │1包 (貼標籤 │                │頁編號11    │            │
│    │紙2枚)      │                │            │            │
├──┼──────┼────────┼──────┼──────┤
│捌  │甲基安非他命│毛重1.25公克    │見偵卷第157 │見原審卷第  │
│    │1包 (貼標籤 │                │頁編號12    │299頁       │
│    │紙2枚)      │                │            │            │
├──┼──────┼────────┼──────┼──────┤
│玖  │甲基安非他命│毛重10.49公克， │見偵卷第158 │同上        │
│    │1包 (貼標籤 │淨重9.89公克    │頁編號1     │            │
│    │紙2枚)      │                │            │            │
├──┼──────┼────────┼──────┼──────┤
│拾  │甲基安非他命│毛重0.69公克，  │見偵卷第157 │見原審卷第  │
│    │殘渣袋2個 ( │淨重0.45公克    │頁編號4     │300頁       │
│    │貼標籤紙1枚)│                │            │            │
├──┴──────┴────────┴──────┴──────┤
│備註：本表所示甲基安非他命，均沒收銷燬，包裝袋（不含標籤紙）均│
│        予沒收。                                                │
│      本表所示甲基安非他命之鑑定報告見偵卷第184頁行政院衛生署 │
│       管制藥品管理局94年7月19日管檢字第0940006202號檢驗成績書。│
└────────────────────────────────┘
┌────────────────────────────────┐
│附表三：供犯本罪所用之物                                        │
├──┬──────┬──────────────────────┤
│編號│物品        │扣押清單                                    │
├──┼──────┼──────────────────────┤
│1   │白葡萄糖1包(│見偵卷第155頁編號7，原審卷第296頁「編號伍」 │
│    │毛重0.39公克│                                            │
│    │，淨重0.06公│                                            │
│    │克)         │                                            │
├──┼──────┼──────────────────────┤
│2   │夾鍊袋199個 │見偵卷第155頁編號8、9、10，合計共199個      │
├──┼──────┼──────────────────────┤
│3   │磨糖用之資料│見偵卷第156編號14                           │
│    │夾4片       │(註：本項物品用途，見許洧睿警詢陳述，警卷第 │
│    │            │19至20頁)                                   │
├──┼──────┼──────────────────────┤
│4   │電子秤1台   │見偵卷第156頁編號16                         │
│    │            │(註：同頁編號21大台電子秤1台，非被告所有)   │
├──┼──────┼──────────────────────┤
│5   │夾鍊袋83個  │見偵卷第157頁編號3                          │
│    │            │(規格：0.04×50mm×40mm)                    │
├──┴──────┴──────────────────────┤
│備註：本附表所示之物，均予沒收。                              │
│      偵卷第155至156頁其餘被告所有之物，依序有吸管8支、注射針 │
│        筒（未使用7支及已使用1支）、吸食器2組、針頭5支、大針筒1 │
│        支、解毒劑（未調配2大瓶、10小瓶，已調配1大支）、針筒2支 │
│        、已食用之海洛因煙捲1支、針筒2支；同卷第157至158頁其餘被│
│        告所有之物，依序有注射針筒（未使用10支及已使用3支）、酒 │
│        精燈1個、吸食器1組、藥用酒精半瓶、玻璃球1個、吸管1支、稀│
│        釋海洛因含葡萄糖4.43公克1盒、分裝盒（含刀片及吸管）1盒、│
│        已使用針筒1支，以上均係供被告吸食、施打毒品使用之物。   │
└────────────────────────────────┘
┌────────────────────────────────┐
│附表四：扣案之聯絡工具，行動電話三具（見原審卷第177頁彩色照片） │
├──┬─────┬────────────┬──────────┤
│編號│使用門號、│左列門號申辦名義人      │所有人及實際使用人  │
│    │手機樣式  │                        │                    │
├──┼─────┼────────────┼──────────┤
│A   │0000000000│李沛縈                  │李沛縈              │
│    │黑色GPLUS │(見警卷第107頁電信基資) │                    │
│    │(沒收含SIM│                        │                    │
│    │卡1張)    │                        │                    │
├──┼─────┼────────────┼──────────┤
│B   │0000000000│楊秀碧                  │許洧睿與李沛縈      │
│    │粉紅OKWAP │(見警卷第106頁電信基資) │                    │
│    │(沒收不含 │                        │                    │
│    │SIM卡1張) │                        │                    │
│    │          │                        │                    │
├──┼─────┼────────────┼──────────┤
│C   │0000000000│張育群                  │許洧睿              │
│    │銀色Samsun│(見原審卷第337頁電信基資│                    │
│    │gAnycall( │）                      │                    │
│    │沒收不含  │                        │                    │
│    │SIM卡1張) │                        │                    │
│    │          │                        │                    │
├──┴─────┴────────────┴──────────┤
│備註：上開行動電話各1具（包括0000000000號行動電話之門號SIM卡1 │
│        張）均予沒收。至於編號B、C之門號行動電話之SIM卡各1張均不│
│        予沒收。                                                │
│      偵卷第157頁編號13之來電顯示器1個，查無與本件犯罪之關連性│
│      ，不予沒收。                                              │
└────────────────────────────────┘
┌────────────────────────────────┐
│附表五：未扣案犯罪所得（單位：新臺幣）                          │
├────┬────────┬─────┬────────────┤
│販賣對象│販賣時間及次數  │犯罪行為人│收款人及金額            │
├────┼────────┼─────┼────────────┤
│曾國俊  │93年9月至94年3月│許洧睿、  │許洧睿，共5,000元       │
│        │間，5次（均為甲 │李沛縈    │（每次1小包，每小包0.5公│
│        │基安非他命）    │          │克，每小包1,000元）     │
├────┼────────┼─────┼────────────┤
│李柏陞  │93年10月至94年4 │許洧睿、  │李沛縈，共7,000元（每次1│
│        │月間，7次（均為 │李沛縈    │小包，每小包0.5公克，每 │
│        │甲基安非他命）  │          │小包1,000元）           │
│        ├────────┼─────┼────────────┤
│        │93年11月18日及94│許洧睿、  │李金瑞收取共4,000元後， │
│        │年4月23日各1次（│李沛縈、  │轉交李沛縈（每次2小包， │
│        │均為甲基安非他命│李金瑞    │每小包0.6公克，每小包1,0│
│        │）              │          │00元）                  │
├────┼────────┼─────┼────────────┤
│劉啟新  │94年2月至4月間  │許洧睿、  │每次均以每錢20,000元計價│
│        │2次（第1次為海洛│李沛縈、  │。第1次應收50,000元，劉 │
│        │因2錢半、第2次為│          │啟新付現10,000元 ；第2次│
│        │海洛因1錢）     │          │應收20,000元，劉啟新連同│
│        │                │          │前欠，共匯款30,000元予李│
│        │                │          │沛縈                    │
└────┴────────┴─────┴────────────┘
附錄本案論罪科刑法條全文
98年5月20日修正毒品危害防制條例第4條
製造、運輸、販賣第一級毒品者，處死刑或無期徒刑；處無期徒
刑者，得併科新臺幣二千萬元以下罰金。
製造、運輸、販賣第二級毒品者，處無期徒刑或七年以上有期徒
刑，得併科新臺幣一千萬元以下罰金。
製造、運輸、販賣第三級毒品者，處五年以上有期徒刑，得併科
新臺幣七百萬元以下罰金。
製造、運輸、販賣第四級毒品者，處三年以上十年以下有期徒刑
，得併科新臺幣三百萬元以下罰金。
製造、運輸、販賣專供製造或施用毒品之器具者，處一年以上七
年以下有期徒刑，得併科新臺幣1百萬元以下罰金。
前五項之未遂犯罰之。

司法院資訊處製作；財團法人民間司法改革基金會備份。
